---
title: "Infopoints - Data Quality Check"
format:
  html:
    toc: false
    theme: [flatly, custom.scss]
    self-contained: true
    code-fold: true
    page-layout: full
    grid:
      sidebar-width: 0px
      body-width: 2000px
      margin-width: 0px
      gutter-width: 1rem
execute:
  echo: false
  warning: false
  message: false
---

```{r setup}
pacman::p_load(tidyverse, knitr, janitor, readxl, reactable, htmltools, base64enc, plotly, jsonlite)

# -------------------------------------------------------------------------
# CONFIG — set these for each run. Filenames are date-stamped exports that
# change every time, so they're entered explicitly rather than auto-detected.
# -------------------------------------------------------------------------
version_number <- "1.1"

base_path  <- "/Users/irf/Library/CloudStorage/OneDrive-AlpenGlasfaserGmbH/rimo_infopoints/"
input_path <- paste0(base_path, "input_files/")

# ↓↓↓ update these three for every new export ↓↓↓
infopoints_file          <- "Customized_InfoLocations_privates_LR_2026_08_03.csv"
infopoints_enriched_file <- "infopoints_enriched_2026_05_08.csv"
excel_file               <- "LR_Report_Gemeinden_2027_07_27.xlsx"
fttx_file                <- "Queries_FttxLocations_2026_08_04.csv"
baulos_lookup_fttx_file  <- "baulos_lookup_fttx_2026_08_04.csv"
# ↑↑↑ update these for every new export ↑↑↑

fttx_path                <- "/Users/irf/Library/CloudStorage/OneDrive-AlpenGlasfaserGmbH/agf_data_export/"

infopoints_path          <- paste0(input_path, infopoints_file)
infopoints_enriched_path <- paste0(input_path, infopoints_enriched_file)
excel_path               <- paste0(input_path, excel_file)

# Export date parsed from infopoints_file's name (format: ..._YYYY_MM_DD,
# optionally followed by .csv or a same-day suffix like _evening). Matched
# anywhere in the string rather than anchored to the end, since the exact
# trailing text varies (.csv extension, _evening, etc.).
infopoints_export_date <- infopoints_file |>
  str_extract("\\d{4}_\\d{2}_\\d{2}") |>
  str_replace_all("_", "-")
if (is.na(infopoints_export_date)) infopoints_export_date <- "unbekannt"

# Weekly org-wide status trend summary for Kapitel 6, sheet "Statusentwicklung"
# (already excludes on-hold projects — see the sheet's own title cell).
# Columns: Datum (text, e.g. "KW 06"), abgelehnt, angesucht, erhalten, offen,
# storniert, no response. One row per week, starting row 3 (header row 2).
lr_status_history_path <- paste0(base_path, "input_files/lr_report_pia/LR-Statusentwicklung_piha_neu.xlsx")

# fail fast with a clear message rather than a cryptic read_csv2 error
all_input_files <- c(infopoints_path, infopoints_enriched_path, excel_path, lr_status_history_path)
missing_files   <- all_input_files[!file.exists(all_input_files)]

if (length(missing_files) > 0) {
  stop(
    "File(s) not found — check filenames in the CONFIG block:\n  ",
    paste(missing_files, collapse = "\n  ")
  )
}

# -------------------------------------------------------------------------
# load infopoints
# -------------------------------------------------------------------------
infopoints_all <- read_csv2(
  infopoints_path,
  name_repair = "minimal"
) |>
  select(-last_col())

yes_no_cols <- c("built", "Payment required", "canceled", "payed")
infopoints_all <- infopoints_all |>
  mutate(across(all_of(yes_no_cols), ~ str_to_title(str_trim(.x))))

# -------------------------------------------------------------------------
# load full project list for Quellen page
# -------------------------------------------------------------------------
project_list_full <- read_excel(
  excel_path,
  sheet = "Gemeinde PB Zuordnung"
)

# -------------------------------------------------------------------------
# active projects (not on hold)
# -------------------------------------------------------------------------
project_list <- project_list_full |>
  rename(
    `Planned by` = Gemeinden,
    LR_Akquise   = `LR-Akquise`,
    Bau_Planung  = `Bau/Planung`
  ) |>
  filter(Bau_Planung != "on hold") |>
  select(`Planned by`, PB, PCM, LR_Akquise, Bau_Planung,
         ende_bau_passiv_plan, project_id_ods) |>
  distinct()

meilenstein_projects <- unique(project_list$`Planned by`)

# all active-project infopoints (including canceled) — used for KPI counts
infopoints_active <- infopoints_all |>
  filter(`Planned by` %in% meilenstein_projects) |>
  left_join(project_list, by = "Planned by")

# main analysis dataset: active projects, non-canceled only
infopoints <- infopoints_active |>
  filter(is.na(Status) | str_to_lower(str_trim(Status)) != "canceled")

# Costs_numeric needed throughout
infopoints <- infopoints |>
  mutate(
    Costs_numeric = Costs |>
      str_extract("\\d+[,.]?\\d*") |>
      str_replace(",", ".") |>
      as.numeric()
  )

# ── join spatial enrichment (from preprocessing.R) ────────────────────────
# NOTE (2026-07): built_trasses, trasse_count, trasse_length_m, and
# length_without_permission_m are currently unused — Section 6.6, the only
# consumer of this data, is commented out pending verification of how
# preprocessing.R aggregates trasse rows per infopoint (possible 1:many
# relationship would double-count meters — see note at old Section 6.6).
# Re-enable the columns below alongside that section once resolved.
infopoints_enriched_cols <- read_csv2(
  infopoints_enriched_path,
  name_repair = "minimal"
) |>
  select(`External ID`
         # , built_trasses, trasse_count,
         # trasse_length_m, length_without_permission_m
         )

infopoints <- infopoints |>
  left_join(infopoints_enriched_cols, by = "External ID")

# ── Baulos lookup (pre-computed by preprocessing_baulos.R) ───────────────────
# Run preprocessing_baulos.R once whenever the GeoJSON or infopoints CSV
# changes. That script does the spatial intersection and writes baulos_lookup.csv.
baulos_lookup_path <- paste0(input_path, "baulos_lookup_2026_08_05.csv")

if (file.exists(baulos_lookup_path)) {
  baulos_lookup <- read_csv(baulos_lookup_path, show_col_types = FALSE)
} else {
  warning("baulos_lookup.csv not found — run preprocessing_baulos.R first. ",
          "Baulos filter will be empty.")
  baulos_lookup <- tibble(`External ID` = character(),
                          `Planned by`  = character(),
                          baulos_name   = character())
}

# Per-project list of distinct Baulos names (for the JS dropdown)
pp_baulos_by_project <- baulos_lookup |>
  distinct(`Planned by`, baulos_name) |>
  arrange(`Planned by`, baulos_name)

# ── FttX Locations ────────────────────────────────────────────────────────────
fttx_full_path       <- paste0(fttx_path, fttx_file)
baulos_fttx_path     <- paste0(input_path, baulos_lookup_fttx_file)

SCOPING_LEVELS <- c("In Scope", "Outside Build Scope", "Non Connectable", "NA / leer")

if (file.exists(fttx_full_path)) {
  fttx_raw <- read_csv2(fttx_full_path, name_repair = "unique",
                        show_col_types = FALSE)

  # Select only the columns we need before renaming — avoids issues with
  # duplicate or empty column names in the raw export
  fttx_raw <- fttx_raw |>
    select(`External ID`, `POP cluster`, Scoping, `Planned TU`,
           Latitude, Longitude)

  # Normalise: replace NA/empty Scoping with label, coerce Planned TU to numeric
  fttx <- fttx_raw |>
    rename(`Planned by` = `POP cluster`) |>
    filter(!is.na(`Planned by`) & `Planned by` != "") |>
    filter(`Planned by` %in% meilenstein_projects) |>
    mutate(
      Scoping     = if_else(is.na(Scoping) | str_trim(Scoping) == "",
                            "NA / leer", str_trim(Scoping)),
      `Planned TU` = suppressWarnings(as.numeric(
                       str_replace(as.character(`Planned TU`), ",", ".")
                     ))
    )

  # Baulos lookup for FttX (produced by preprocessing_baulos.R)
  if (file.exists(baulos_fttx_path)) {
    baulos_lookup_fttx <- read_csv(baulos_fttx_path, show_col_types = FALSE) |>
      rename(`Planned by` = `POP cluster`)
  } else {
    warning("baulos_lookup_fttx not found — run preprocessing_baulos.R first.")
    baulos_lookup_fttx <- tibble(`External ID` = character(),
                                 `Planned by`  = character(),
                                 baulos_name   = character())
  }

  fttx <- fttx |>
    left_join(baulos_lookup_fttx |> select(`External ID`, baulos_name),
              by = "External ID")

} else {
  warning("FttX file not found — FttX card will be empty.")
  fttx <- tibble(`External ID` = character(), `Planned by` = character(),
                 Scoping = character(), `Planned TU` = numeric(),
                 baulos_name = character())
}

n_total_all            <- nrow(infopoints_all)
n_total_active         <- nrow(infopoints_active)
n_canceled              <- nrow(infopoints_active) - nrow(infopoints)
n_total                <- nrow(infopoints)   # non-canceled active
# NOTE (2026-07): n_projects_all previously counted distinct "Planned by"
# strings found in the raw infopoints CSV — this could diverge from the
# actual project list (typos, stale names, projects with 0 infopoints so
# far) and did not match the Excel's own count of active projects. Fixed to
# count directly from the Excel project list, the source of truth.
n_projects_all          <- project_list_full |>
  filter(`Bau/Planung` != "on hold") |>
  distinct(Gemeinden) |>
  nrow()
n_projects_meilenstein  <- n_distinct(infopoints$`Planned by`, na.rm = TRUE)
today                   <- Sys.Date()

# -------------------------------------------------------------------------
# helpers
# -------------------------------------------------------------------------
pct <- function(x, total = n_total) {
  paste0(x, " (", round(100 * x / total, 1), "%)")
}

na_label <- function(df, col = "Status") {
  df |> mutate(!!col := if_else(is.na(.data[[col]]) | .data[[col]] == "", "NA / leer", .data[[col]]))
}

add_col_totals <- function(df) {
  label_col    <- names(df)[1]
  numeric_cols <- names(df)[sapply(df, is.numeric)]
  col_sums <- df |>
    summarise(across(all_of(numeric_cols), sum)) |>
    mutate(!!label_col := "Total")
  bind_rows(df, col_sums)
}

add_pct_cols <- function(df, pct_base) {
  label_col    <- names(df)[1]
  numeric_cols <- names(df)[sapply(df, is.numeric)]
  text_cols    <- setdiff(names(df)[-1], numeric_cols)
  result <- df |> select(all_of(label_col))
  for (col in text_cols)    result[[col]] <- df[[col]]
  for (col in numeric_cols) {
    base            <- if (is.character(pct_base)) df[[pct_base]] else pct_base
    result[[col]]               <- df[[col]]
    result[[paste0(col, " %")]] <- round(100 * df[[col]] / base, 1)
  }
  result
}

rt <- function(df, title = NULL,
               highlight_rows  = NULL,
               highlight_bg    = "#fff3cd",
               highlight_color = "#856404",
               na_leer_row     = TRUE) {
  label_col <- names(df)[1]
  data_rows <- df |> filter(.data[[label_col]] != "Total")
  total_row <- df |> filter(.data[[label_col]] == "Total")
  has_total <- nrow(total_row) > 0

  pct_cols <- names(df)[str_detect(names(df), "%$")]
  num_cols <- names(df)[sapply(df, is.numeric)]

  make_footer <- function(col) {
    if (!has_total) return(NULL)
    val <- total_row[[col]]
    if (col %in% pct_cols) {
      function(values, name) tags$b(paste0(val, "%"), style = "color:#fff; font-size:0.85em;")
    } else {
      function(values, name) tags$b(as.character(val), style = "color:#fff;")
    }
  }

  col_defs <- lapply(names(df), function(col) {
    if (col %in% pct_cols) {
      colDef(name = col, align = "right", minWidth = 70,
             style = list(color = "#888", fontSize = "0.85em"),
             cell  = function(val) if (!is.na(val)) paste0(val, "%") else "",
             footer = make_footer(col))
    } else if (col %in% num_cols) {
      colDef(name = col, align = "right", minWidth = 90, footer = make_footer(col))
    } else {
      colDef(name = col, align = "left", minWidth = 180,
             footer = if (has_total) function(values, name) tags$b("Total", style = "color:#fff;") else NULL)
    }
  })
  names(col_defs) <- names(df)

  flagged_amber <- highlight_rows
  flagged_red   <- if (na_leer_row && label_col == "Status") "NA / leer" else NULL

  row_style_fn <- if (!is.null(flagged_amber) || !is.null(flagged_red)) {
    bg_a  <- highlight_bg;    fg_a <- highlight_color
    bg_r  <- "#fde8e8";       fg_r <- "#c0392b"
    lbl   <- label_col
    fa    <- flagged_amber;   fr   <- flagged_red
    function(index) {
      val <- data_rows[[lbl]][index]
      if (!is.null(fr) && val %in% fr)
        list(background = bg_r, color = fg_r, fontWeight = "600",
             borderLeft = paste0("3px solid ", fg_r))
      else if (!is.null(fa) && val %in% fa)
        list(background = bg_a, color = fg_a, fontWeight = "600",
             borderLeft = paste0("3px solid ", fg_a))
      else list()
    }
  } else NULL

  tbl <- reactable(
    data_rows,
    columns         = col_defs,
    rowStyle        = row_style_fn,
    filterable      = TRUE,
    sortable        = TRUE,
    striped         = TRUE,
    highlight       = TRUE,
    bordered        = TRUE,
    defaultPageSize = 25,
    theme = reactableTheme(
      headerStyle  = list(background = "#2c3e50", color = "white", fontWeight = "bold"),
      stripedColor = "#f8f9fa",
      footerStyle  = list(background = "#2c3e50", color = "white", fontWeight = "bold")
    )
  )

  tagList(
    if (!is.null(title)) tags$p(tags$strong(title), style = "margin-bottom:4px; font-size:1.05em;"),
    tbl
  )
}

na_status_callout <- function(df, col = "Status") {
  # accepts either a pre-grouped summary (with Total col) or raw infopoints
  if (!("Total" %in% names(df))) {
    df <- df |>
      na_label(col) |>
      group_by(.data[[col]]) |>
      summarise(Total = n(), .groups = "drop") |>
      rename(Status = all_of(col))
  } else {
    df <- df |> na_label(col) |> rename(Status = all_of(col))
  }
  na_row <- df |> filter(Status == "NA / leer")
  if (nrow(na_row) > 0 && na_row$Total > 0) {
    cat(paste0(
      "\n::: {.callout-warning}\n",
      "## ⚠️ Infopoints ohne Status\n",
      "**", na_row$Total, " Infopoints** in dieser Tabelle haben keinen Status-Eintrag (`NA / leer`). ",
      "Diese sollten bereinigt werden.\n",
      ":::\n"
    ))
  }
}

download_btn <- function(summary_df, raw_df, filename_summary, filename_raw) {
  make_csv_uri <- function(df) {
    csv_text <- paste(
      capture.output(write.csv(df, stdout(), row.names = FALSE)),
      collapse = "\n"
    )
    encoded <- base64enc::base64encode(charToRaw(csv_text))
    paste0("data:text/csv;base64,", encoded)
  }

  uri_summary <- make_csv_uri(summary_df)
  uri_raw     <- make_csv_uri(raw_df)

  btn_style <- paste0(
    "display:inline-block; margin:4px 6px 12px 0;",
    "padding:5px 12px; font-size:0.8em; border-radius:4px;",
    "border:none; cursor:pointer; text-decoration:none; color:white;"
  )

  tagList(
    tags$a(href = uri_summary, download = filename_summary,
           style = paste0(btn_style, "background:#2c3e50;"), "⬇ Tabelle (CSV)"),
    tags$a(href = uri_raw,     download = filename_raw,
           style = paste0(btn_style, "background:#18bc9c;"), "⬇ Rohdaten (CSV)")
  )
}
```

```{=html}
<style>
/* ---- full width layout ---- */
*, *::before, *::after { box-sizing: border-box; }

body, html {
  max-width: 100% !important;
  width: 100% !important;
  margin: 0 !important;
  padding: 0 !important;
}

#quarto-content,
#quarto-document-content,
.quarto-container,
.page-columns,
.page-layout-full,
.column-body,
.column-page,
.column-screen,
div.quarto-about-jolla,
main.content,
main#quarto-document-content {
  max-width: 100% !important;
  width: 100% !important;
  margin-left: 0 !important;
  margin-right: 0 !important;
  padding-left: 24px !important;
  padding-right: 24px !important;
}

/* kill the default centered article width */
.page-layout-full .column-body,
.page-layout-full .column-page-left,
.page-layout-full .column-page-right {
  max-width: 100% !important;
  grid-column: 1 / -1 !important;
}

/* ---- horizontal tabs at top ---- */
.panel-tabset [role="tablist"] {
  display: flex;
  flex-direction: row;
  border-bottom: 2px solid #dee2e6;
  margin-bottom: 16px;
}
.panel-tabset [role="tablist"] [role="tab"] {
  padding: 8px 20px;
  font-size: 0.92em;
  color: #555;
  border: none;
  border-bottom: 3px solid transparent;
  background: none;
  cursor: pointer;
  margin-bottom: -2px;
}
.panel-tabset [role="tablist"] [role="tab"][aria-selected="true"] {
  border-bottom: 3px solid #2c3e50;
  color: #2c3e50;
  font-weight: bold;
}

/* ---- tables full width ---- */
.reactable { width: 100% !important; font-size: 0.82em; }
.rt-table  { width: 100% !important; }
.rt-td { padding: 4px 8px !important; white-space: nowrap; }
.rt-th { padding: 4px 8px !important; white-space: normal; word-break: break-word; line-height: 1.3; vertical-align: bottom; }
.rt-td:first-child, .rt-th:first-child {
  white-space: normal;
  min-width: 200px;
  max-width: 260px;
  word-break: break-word;
}

/* ---- KPI summary boxes ---- */
.kpi-grid {
  display: flex;
  flex-wrap: wrap;
  gap: 12px;
  margin: 16px 0 24px 0;
  align-items: stretch;
}
.kpi-box {
  background: #f8f9fa;
  border: 1px solid #dee2e6;
  border-left: 4px solid #2c3e50;
  border-radius: 6px;
  padding: 12px 18px;
  min-width: 160px;
  flex: 1 1 160px;
}
.kpi-box.warn  { border-left-color: #e67e22; }
.kpi-box.ok    { border-left-color: #18bc9c; }
.kpi-box .kpi-val  { font-size: 1.7em; font-weight: bold; color: #2c3e50; line-height: 1.1; }
.kpi-box.warn .kpi-val { color: #e67e22; }
.kpi-box.ok   .kpi-val { color: #18bc9c; }
.kpi-box .kpi-lbl  { font-size: 0.78em; color: #666; margin-top: 4px; }
.kpi-box .kpi-pct  { font-size: 0.78em; color: #666; margin-top: 2px; }
.kpi-box.gesamt .kpi-lbl { font-weight: 700; color: #444; }
.kpi-divider {
  width: 2px;
  min-width: 2px;
  background: #dee2e6;
  border-radius: 2px;
  align-self: stretch;
  flex: 0 0 2px;
  margin: 0 4px;
}

/* ---- KPI groups ---- */
.kpi-section { margin-bottom: 20px; }
.kpi-section-label {
  font-size: 0.72em;
  font-weight: 700;
  letter-spacing: 0.08em;
  text-transform: uppercase;
  color: #2c3e50;
  margin-bottom: 6px;
  padding-left: 2px;
  border-bottom: 1px solid #dee2e6;
  padding-bottom: 3px;
}

/* ---- toggle button ---- */
#toggle-btn {
  position: fixed;
  top: 12px;
  right: 20px;
  z-index: 9999;
  background: #2c3e50;
  color: white;
  border: none;
  border-radius: 6px;
  padding: 6px 14px;
  font-size: 0.85em;
  cursor: pointer;
}
#toggle-btn:hover { background: #1a252f; }

/* ---- collapsible sections ---- */
.section-toggle { cursor: pointer; user-select: none; }
.section-toggle::before { content: "▾ "; font-size: 0.9em; color: #2c3e50; }
.section-toggle.collapsed::before { content: "▸ "; }
.section-body { overflow: hidden; transition: max-height 0.3s ease; }
.section-body.collapsed { max-height: 0 !important; }

/* ---- spacing ---- */
h3 { margin-top: 2.2em !important; margin-bottom: 0.6em !important; }
h4 { margin-top: 1.8em !important; margin-bottom: 0.5em !important; }
.reactable { margin-bottom: 1.8em !important; }
.callout { margin-top: 1em !important; margin-bottom: 1.8em !important; }
hr { margin-top: 2em !important; margin-bottom: 2em !important; }
</style>

<button id="toggle-btn" onclick="toggleAll()">Alles einklappen</button>

<script>
let allCollapsed = false;

function toggleAll() {
  allCollapsed = !allCollapsed;
  document.querySelectorAll('.section-body').forEach(el => {
    el.classList.toggle('collapsed', allCollapsed);
  });
  document.querySelectorAll('.section-toggle').forEach(el => {
    el.classList.toggle('collapsed', allCollapsed);
  });
  document.getElementById('toggle-btn').textContent =
    allCollapsed ? 'Alles ausklappen' : 'Alles einklappen';
}

document.addEventListener('DOMContentLoaded', function() {
  const content = document.querySelector('.page-columns') ||
                  document.querySelector('main') ||
                  document.body;

  const headers = content.querySelectorAll('h3, h4');
  headers.forEach(header => {
    header.classList.add('section-toggle');
    const level = parseInt(header.tagName[1]);
    const body  = document.createElement('div');
    body.classList.add('section-body');
    body.style.maxHeight = '9999px';

    let next = header.nextElementSibling;
    while (next) {
      const nextLevel = next.tagName && next.tagName.match(/^H([34])$/)
        ? parseInt(next.tagName[1]) : null;
      if (nextLevel && nextLevel <= level) break;
      const tmp = next.nextElementSibling;
      body.appendChild(next);
      next = tmp;
    }

    header.parentNode.insertBefore(body, header.nextSibling);
    header.addEventListener('click', function() {
      body.classList.toggle('collapsed');
      header.classList.toggle('collapsed');
      body.style.maxHeight = body.classList.contains('collapsed') ? '0' : '9999px';
    });

    // default: collapsed
    body.classList.add('collapsed');
    body.style.maxHeight = '0';
    header.classList.add('collapsed');
  });

  allCollapsed = true;
  document.getElementById('toggle-btn').textContent = 'Alles ausklappen';
});
</script>
```

::: {.panel-tabset}

## Executive Summary

```{r exec-summary-data}
# --- Missing / flagged Status ---
n_no_status            <- sum(is.na(infopoints$Status) | infopoints$Status == "")
n_no_response          <- sum(str_to_lower(str_trim(infopoints$Status)) == "no response", na.rm = TRUE)
n_built_yes_no_receive <- infopoints |>
  filter(built == "Yes" & (is.na(Status) | Status != "receive")) |> nrow()

# --- Status counts for Status-Verteilung KPI group ---
n_status_receive     <- sum(infopoints$Status == "receive",     na.rm = TRUE)
n_status_open        <- sum(infopoints$Status == "open",        na.rm = TRUE)
n_status_applied     <- sum(infopoints$Status == "applied for", na.rm = TRUE)
n_status_rejected    <- sum(infopoints$Status == "rejected",    na.rm = TRUE)
n_status_no_response <- sum(str_to_lower(str_trim(infopoints$Status)) == "no response", na.rm = TRUE)
n_status_na          <- sum(is.na(infopoints$Status) | infopoints$Status == "")

# --- Abgeltungen: Datenchecks ---
n_payment_yes         <- sum(infopoints$`Payment required` == "Yes", na.rm = TRUE)
n_payment_yes_no_cost <- infopoints |>
  filter(`Payment required` == "Yes" & (is.na(Costs) | Costs == "")) |> nrow()
costs_format_issues   <- infopoints |>
  filter(!is.na(Costs) & Costs != "") |>
  filter(str_detect(Costs, "x|\\(|€.*€")) |> nrow()
n_costs_but_no_pay    <- infopoints |>
  filter(!is.na(Costs_numeric) & Costs_numeric > 0 & `Payment required` == "No") |> nrow()

# --- Abgeltungen: Qualifikationstrichter (Payment = Yes als Basis) ---
pay_yes_exec          <- infopoints |> filter(`Payment required` == "Yes")
n_qualifiziert        <- pay_yes_exec |> filter(built == "Yes" & Status == "receive") |> nrow()
n_nicht_gebaut_no_rcv <- pay_yes_exec |> filter(built != "Yes" & Status != "receive") |> nrow()
n_gebaut_no_rcv       <- pay_yes_exec |> filter(built == "Yes" & Status != "receive") |> nrow()
n_rcv_no_built        <- pay_yes_exec |> filter(built != "Yes" & Status == "receive") |> nrow()

# --- Abgeltungen: Aktionsgruppen (receive + built) ---
recv_built_exec   <- infopoints |> filter(Status == "receive" & built == "Yes")
n_recv_built_exec <- nrow(recv_built_exec)
n_gruppe_a        <- recv_built_exec |> filter(`Payment required` == "Yes" & !is.na(Costs_numeric) & Costs_numeric > 0) |> nrow()
n_gruppe_b        <- recv_built_exec |> filter(`Payment required` == "Yes" & (is.na(Costs_numeric) | Costs_numeric == 0)) |> nrow()

# --- Built ---
n_built_leer           <- sum(is.na(infopoints$built) | infopoints$built == "")
n_built_yes_no_receive <- infopoints |>
  filter(built == "Yes" & (is.na(Status) | Status != "receive")) |> nrow()

# --- Applied for ---
applied_for_exec <- infopoints |>
  filter(Status == "applied for") |>
  mutate(
    requested_on = as.Date(`Requested on`, format = "%d.%m.%Y"),
    days_open    = as.numeric(today - requested_on),
    weeks_open   = days_open / 7
  )
n_applied_for     <- nrow(applied_for_exec)
n_applied_over12w <- sum(applied_for_exec$weeks_open >= 12, na.rm = TRUE)

# --- HP dahinter ---
n_hp_leer_exec <- infopoints |>
  filter(is.na(`HP behind`) | str_trim(`HP behind`) == "") |>
  filter(!str_detect(str_to_lower(`Deviations`), "\\bvon\\b")) |> nrow()

# --- Parcel ---
n_missing_all_parcel <- infopoints |>
  filter(
    (is.na(`Lot number`)       | `Lot number`       == "") &
    (is.na(`Folio number`)     | `Folio number`     == "") &
    (is.na(`Cadastral Number`) | `Cadastral Number` == "")
  ) |> nrow()

# ── Feeder ohne LR ────────────────────────────────────────────────────────
# Total: all Feeder-level infopoints not yet at Status = receive
n_feeder_no_lr <- infopoints |>
  filter(`FeederDrop Level` == "Feeder Level" & (is.na(Status) | Status != "receive")) |>
  nrow()

# Broken down by Bau_Planung phase (all three phases present in the data)
n_feeder_no_lr_planung    <- infopoints |>
  filter(`FeederDrop Level` == "Feeder Level" & (is.na(Status) | Status != "receive") &
         Bau_Planung == "Planung") |> nrow()
n_feeder_no_lr_im_bau     <- infopoints |>
  filter(`FeederDrop Level` == "Feeder Level" & (is.na(Status) | Status != "receive") &
         Bau_Planung == "im Bau") |> nrow()
n_feeder_no_lr_bau_fertig <- infopoints |>
  filter(`FeederDrop Level` == "Feeder Level" & (is.na(Status) | Status != "receive") &
         Bau_Planung == "Bau fertig") |> nrow()

# ── Feeder gebaut ohne LR ─────────────────────────────────────────────────
# Total: subset of above that's also already built
n_feeder_built_no_lr <- infopoints |>
  filter(`FeederDrop Level` == "Feeder Level" & (is.na(Status) | Status != "receive") &
         built == "Yes") |>
  nrow()

# Broken down by Bau_Planung phase
n_feeder_built_no_lr_planung    <- infopoints |>
  filter(`FeederDrop Level` == "Feeder Level" & (is.na(Status) | Status != "receive") &
         built == "Yes" & Bau_Planung == "Planung") |> nrow()
n_feeder_built_no_lr_im_bau     <- infopoints |>
  filter(`FeederDrop Level` == "Feeder Level" & (is.na(Status) | Status != "receive") &
         built == "Yes" & Bau_Planung == "im Bau") |> nrow()
n_feeder_built_no_lr_bau_fertig <- infopoints |>
  filter(`FeederDrop Level` == "Feeder Level" & (is.na(Status) | Status != "receive") &
         built == "Yes" & Bau_Planung == "Bau fertig") |> nrow()
```

```{r exec-kpi-boxes}
kpi_box <- function(val, lbl, cls = "") {
  tags$div(class = paste("kpi-box", cls),
    tags$div(class = "kpi-val", val),
    tags$div(class = "kpi-lbl", lbl)
  )
}
# Status box: number on line 1, % on line 2, label on line 3
kpi_box_status <- function(n, pct_val, lbl, cls = "") {
  tags$div(class = paste("kpi-box", cls),
    tags$div(class = "kpi-val", n),
    tags$div(class = "kpi-pct", paste0(pct_val, "%")),
    tags$div(class = "kpi-lbl", lbl)
  )
}
# Gesamt box: bold label via extra CSS class
kpi_box_gesamt <- function(val, lbl, cls = "") {
  tags$div(class = paste("kpi-box gesamt", cls),
    tags$div(class = "kpi-val", val),
    tags$div(class = "kpi-lbl", lbl)
  )
}
# Visual divider between feeder sub-groups
kpi_divider <- function() tags$div(class = "kpi-divider")

kpi_group <- function(label, ...) {
  tags$div(class = "kpi-section",
    tags$div(class = "kpi-section-label", label),
    tags$div(class = "kpi-grid", ...)
  )
}

tagList(
  # ── Datenbestand ──────────────────────────────────────────────────────
  kpi_group("Datenbestand",
    kpi_box(n_total_all,
            "Infopoints gesamt (alle Projekte inkl. on hold)"),
    kpi_box(n_total_active,
            paste0("In aktiven Projekten — ohne on hold (", n_projects_all, " Projekten)")),
    kpi_box(n_canceled,
            paste0("Davon storniert (", round(100 * n_canceled / n_total_active, 1), "% der aktiven inkl. storniert)"),
            "warn"),
    kpi_box(n_total,
            paste0("Analyse-Basis: aktiv & nicht storniert (", round(100 * n_total / n_total_active, 1), "% der aktiven inkl. storniert)"),
            "ok")
  ),

  # ── Infopunkte je Status ──────────────────────────────────────────────
  kpi_group("Infopunkte je Status",
    kpi_box_status(n_status_receive,
                   round(100 * n_status_receive     / n_total, 1),
                   "receive"),
    kpi_box_status(n_status_open,
                   round(100 * n_status_open        / n_total, 1),
                   "open"),
    kpi_box_status(n_status_applied,
                   round(100 * n_status_applied     / n_total, 1),
                   paste0("applied for — davon ", n_applied_over12w,
                          " (", round(100 * n_applied_over12w / max(n_applied_for, 1), 1),
                          "%) > 12 Wochen offen")),
    kpi_box_status(n_status_rejected,
                   round(100 * n_status_rejected    / n_total, 1),
                   "rejected",    "warn"),
    kpi_box_status(n_status_no_response,
                   round(100 * n_status_no_response / n_total, 1),
                   "no response", "warn"),
    kpi_box_status(n_status_na,
                   round(100 * n_status_na          / n_total, 1),
                   "NA / leer",   "warn")
  ),

  # ── Datenqualität ─────────────────────────────────────────────────────
  kpi_group("Datenqualität",
    kpi_box(n_hp_leer_exec,
            paste0("HP behind fehlt (", round(100 * n_hp_leer_exec / n_total, 1), "% ohne storniert)"),
            "warn"),
    kpi_box(n_missing_all_parcel,
            paste0("Alle 3 Katasterfelder fehlen (", round(100 * n_missing_all_parcel / n_total, 1), "% ohne storniert)"),
            "warn")
  ),

  # ── Leitungsrechte ────────────────────────────────────────────────────
  kpi_group("Leitungsrechte",
    kpi_box(n_built_yes_no_receive,
            paste0("Gebaut, aber Status ≠ receive (", round(100 * n_built_yes_no_receive / n_total, 1), "% ohne storniert)"),
            "warn"),
    kpi_divider(),
    kpi_box_gesamt(n_feeder_no_lr,
                   "Feeder ohne LR (gesamt)", "warn"),
    kpi_box(n_feeder_no_lr_planung,
            "Feeder ohne LR — Planung", "warn"),
    kpi_box(n_feeder_no_lr_im_bau,
            "Feeder ohne LR — im Bau", "warn"),
    kpi_box(n_feeder_no_lr_bau_fertig,
            "Feeder ohne LR — Bau fertig", "warn"),
    kpi_divider(),
    kpi_box_gesamt(n_feeder_built_no_lr,
                   "Feeder gebaut ohne LR (gesamt)", "warn"),
    kpi_box(n_feeder_built_no_lr_planung,
            "Feeder gebaut ohne LR — Planung", "warn"),
    kpi_box(n_feeder_built_no_lr_im_bau,
            "Feeder gebaut ohne LR — im Bau", "warn"),
    kpi_box(n_feeder_built_no_lr_bau_fertig,
            "Feeder gebaut ohne LR — Bau fertig", "warn")
  ),

  # ── Abgeltungen ───────────────────────────────────────────────────────
  kpi_group("Abgeltungen",
    kpi_box(n_payment_yes,
            paste0("Payment required = Yes (", round(100 * n_payment_yes / n_total, 1), "% ohne storniert)"),
            "warn"),
    kpi_box(n_qualifiziert,
            paste0("Qualifiziert: Built & receive (", round(100 * n_qualifiziert / n_payment_yes, 1), "% der Abgeltungen)"),
            "warn"),
    kpi_box(n_gruppe_a,
            paste0("A — Zahlen & payed setzen (", round(100 * n_gruppe_a / max(n_recv_built_exec, 1), 1), "% von receive+gebaut)"),
            "warn"),
    kpi_box(n_gruppe_b,
            paste0("B — Klären: Costs leer (", round(100 * n_gruppe_b / max(n_recv_built_exec, 1), 1), "% von receive+gebaut)"),
            "warn")
  )
)
```

::: {.callout-note}
Alle Zahlen und Prozentangaben beziehen sich auf **`r n_total` aktive, nicht stornierte Infopoints** in `r n_projects_all` Projekten (ohne on hold). Ausgefiltert: `r n_canceled` storniert + `r n_total_all - n_total_active` in on hold Projekten.
:::

---

## Kapitel 1: Status-Übersicht nach Projekt

Übersicht aller Infopoints nach Bau/Planung-Status, PB, LR-Akquise und Projekt — aufgeschlüsselt nach den möglichen Status-Werten. Stornierte Infopoints sind hier zur Vollständigkeit mitgezeigt; in allen anderen Kapiteln sind sie ausgeschlossen.

### 1.1 Status-Übersicht nach Projekt

```{r status-overview-by-project}
# Include canceled here for the overview table (shown as reference)
status_cols <- c("open", "applied for", "receive", "rejected", "no response", "canceled")

status_overview <- infopoints_active |>
  na_label() |>
  group_by(Bau_Planung, PB, LR_Akquise, `Planned by`) |>
  summarise(
    Leer            = sum(Status == "NA / leer",    na.rm = TRUE),
    open            = sum(Status == "open",          na.rm = TRUE),
    `applied for`   = sum(Status == "applied for",  na.rm = TRUE),
    receive         = sum(Status == "receive",       na.rm = TRUE),
    rejected        = sum(Status == "rejected",      na.rm = TRUE),
    `no response`   = sum(Status == "no response",  na.rm = TRUE),
    canceled        = sum(Status == "canceled",      na.rm = TRUE),
    Gesamt          = n(),
    .groups = "drop"
  ) |>
  arrange(Bau_Planung, `Planned by`) |>
  adorn_totals("row") |>
  mutate(across(-c(Bau_Planung, PB, LR_Akquise, `Planned by`), as.numeric))
```

```{r status-overview-table}
reactable(
  status_overview |> filter(Bau_Planung != "Total"),
  columns = list(
    Bau_Planung   = colDef(name = "Bau/Planung", minWidth = 90,
                           footer = function(v, n) tags$b("Total", style="color:#fff")),
    PB            = colDef(name = "PB",          minWidth = 80,
                           footer = function(v, n) tags$b("", style="color:#fff")),
    LR_Akquise    = colDef(name = "LR-Akquise",  minWidth = 90,
                           footer = function(v, n) tags$b("", style="color:#fff")),
    `Planned by`  = colDef(name = "Projekt",     minWidth = 200,
                           footer = function(v, n) tags$b("", style="color:#fff")),
    Leer          = colDef(align = "right", minWidth = 60,
                           style = function(v) if (!is.na(v) && v > 0) list(color = "#e67e22", fontWeight = "bold") else list(),
                           footer = function(v, n) tags$b(sum(status_overview$Leer[status_overview$Bau_Planung == "Total"], na.rm=TRUE), style="color:#fff")),
    open          = colDef(align = "right", minWidth = 60,
                           footer = function(v, n) tags$b(sum(status_overview$open[status_overview$Bau_Planung == "Total"], na.rm=TRUE), style="color:#fff")),
    `applied for` = colDef(align = "right", minWidth = 80,
                           footer = function(v, n) tags$b(sum(status_overview$`applied for`[status_overview$Bau_Planung == "Total"], na.rm=TRUE), style="color:#fff")),
    receive       = colDef(align = "right", minWidth = 70,
                           style = function(v) if (!is.na(v) && v > 0) list(color = "#18bc9c", fontWeight = "bold") else list(),
                           footer = function(v, n) tags$b(sum(status_overview$receive[status_overview$Bau_Planung == "Total"], na.rm=TRUE), style="color:#fff")),
    rejected      = colDef(align = "right", minWidth = 70,
                           footer = function(v, n) tags$b(sum(status_overview$rejected[status_overview$Bau_Planung == "Total"], na.rm=TRUE), style="color:#fff")),
    `no response` = colDef(align = "right", minWidth = 90,
                           style = function(v) if (!is.na(v) && v > 0) list(color = "#8e44ad") else list(),
                           footer = function(v, n) tags$b(sum(status_overview$`no response`[status_overview$Bau_Planung == "Total"], na.rm=TRUE), style="color:#fff")),
    canceled      = colDef(align = "right", minWidth = 75,
                           style = function(v) if (!is.na(v) && v > 0) list(color = "#95a5a6") else list(),
                           footer = function(v, n) tags$b(sum(status_overview$canceled[status_overview$Bau_Planung == "Total"], na.rm=TRUE), style="color:#fff")),
    Gesamt        = colDef(align = "right", minWidth = 70,
                           style = list(fontWeight = "bold"),
                           footer = function(v, n) tags$b(sum(status_overview$Gesamt[status_overview$Bau_Planung == "Total"], na.rm=TRUE), style="color:#fff"))
  ),
  filterable      = TRUE,
  sortable        = TRUE,
  striped         = TRUE,
  highlight       = TRUE,
  bordered        = TRUE,
  defaultPageSize = 30,
  theme = reactableTheme(
    headerStyle = list(background = "#2c3e50", color = "white", fontWeight = "bold"),
    stripedColor = "#f8f9fa",
    footerStyle  = list(background = "#2c3e50", color = "white", fontWeight = "bold")
  )
)
```

```{r dl-status-overview}
download_btn(
  summary_df       = status_overview,
  raw_df           = infopoints_active |>
    select(`External ID`, `Planned by`, Bau_Planung, PB, LR_Akquise, Status),
  filename_summary = "1-1_status_overview_summary.csv",
  filename_raw     = "1-1_status_overview_raw.csv"
)
```

---

### 1.2 Status und Building Type

```{r status-building-type}
status_by_building_type <- infopoints |>
  na_label() |>
  group_by(Status, `Building Type`) |>
  summarise(n = n(), .groups = "drop") |>
  pivot_wider(names_from = `Building Type`, values_from = n, values_fill = 0) |>
  add_col_totals() |>
  mutate(Total = rowSums(across(where(is.numeric)))) |>
  relocate(Total, .after = Status) |>
  add_pct_cols(pct_base = "Total")
```

```{r status-building-type-table}
rt(status_by_building_type, title = "Infopoints nach Status und Building Type")
```

```{r dl-status-building-type}
download_btn(
  summary_df       = status_by_building_type,
  raw_df           = infopoints |> select(`External ID`, `Planned by`, Status, `Building Type`),
  filename_summary = "1-2_status_building_type_summary.csv",
  filename_raw     = "1-2_status_building_type_raw.csv"
)
```

```{r na-status-bt-callout, results='asis'}
na_status_callout(infopoints)
```

---

### 1.3 Status und FeederDrop Level

```{r status-feederdrop}
status_by_feederdrop <- infopoints |>
  na_label() |>
  group_by(Status, `FeederDrop Level`) |>
  summarise(n = n(), .groups = "drop") |>
  pivot_wider(names_from = `FeederDrop Level`, values_from = n, values_fill = 0) |>
  add_col_totals() |>
  mutate(Total = rowSums(across(where(is.numeric)))) |>
  relocate(Total, .after = Status) |>
  add_pct_cols(pct_base = "Total")
```

```{r status-feederdrop-table}
rt(status_by_feederdrop, title = "Infopoints nach Status und FeederDrop Level")
```

```{r dl-status-feederdrop}
download_btn(
  summary_df       = status_by_feederdrop,
  raw_df           = infopoints |> select(`External ID`, `Planned by`, Status, `FeederDrop Level`),
  filename_summary = "1-3_status_feederdrop_summary.csv",
  filename_raw     = "1-3_status_feederdrop_raw.csv"
)
```

```{r na-status-fd-callout, results='asis'}
na_status_callout(infopoints)
```

#### 1.3.1 Fehlende FeederDrop-Informationen nach Projekt

Projekte, bei denen Infopoints keinen FeederDrop Level eingetragen haben (weder Drop Level noch Feeder Level).

```{r feederdrop-missing-by-project}
feederdrop_missing_by_project <- infopoints |>
  group_by(`Planned by`, PB) |>
  summarise(
    Total          = n(),
    `Drop Level`   = sum(`FeederDrop Level` == "Drop Level",   na.rm = TRUE),
    `Feeder Level` = sum(`FeederDrop Level` == "Feeder Level", na.rm = TRUE),
    `NA`           = sum(is.na(`FeederDrop Level`) | `FeederDrop Level` == ""),
    .groups = "drop"
  ) |>
  filter(`NA` > 0) |>
  arrange(desc(`NA`)) |>
  adorn_totals("row") |>
  mutate(across(c(Total, `Drop Level`, `Feeder Level`, `NA`), as.numeric)) |>
  add_pct_cols(pct_base = "Total")

feederdrop_missing_by_pb <- infopoints |>
  group_by(PB) |>
  summarise(
    Total          = n(),
    `Drop Level`   = sum(`FeederDrop Level` == "Drop Level",   na.rm = TRUE),
    `Feeder Level` = sum(`FeederDrop Level` == "Feeder Level", na.rm = TRUE),
    `NA`           = sum(is.na(`FeederDrop Level`) | `FeederDrop Level` == ""),
    .groups = "drop"
  ) |>
  filter(`NA` > 0) |>
  arrange(desc(`NA`)) |>
  adorn_totals("row") |>
  mutate(across(c(Total, `Drop Level`, `Feeder Level`, `NA`), as.numeric)) |>
  add_pct_cols(pct_base = "Total")
```

**Zusammenfassung nach Planungsbüro (PB):**

```{r feederdrop-missing-pb-table}
rt(feederdrop_missing_by_pb, title = "Fehlende FeederDrop-Informationen nach PB")
```

```{r dl-feederdrop-missing-pb}
download_btn(
  summary_df       = feederdrop_missing_by_pb,
  raw_df           = infopoints |>
    filter(is.na(`FeederDrop Level`) | `FeederDrop Level` == "") |>
    select(`External ID`, `Planned by`, PB, Status, `FeederDrop Level`),
  filename_summary = "1-3-1_feederdrop_missing_pb_summary.csv",
  filename_raw     = "1-3-1_feederdrop_missing_raw.csv"
)
```

**Aufschlüsselung nach Projekt:**

```{r feederdrop-missing-project-table}
rt(feederdrop_missing_by_project, title = "Fehlende FeederDrop-Informationen nach Projekt")
```

```{r dl-feederdrop-missing-project}
download_btn(
  summary_df       = feederdrop_missing_by_project,
  raw_df           = infopoints |>
    filter(is.na(`FeederDrop Level`) | `FeederDrop Level` == "") |>
    select(`External ID`, `Planned by`, PB, Status, `FeederDrop Level`),
  filename_summary = "1-3-1_feederdrop_missing_project_summary.csv",
  filename_raw     = "1-3-1_feederdrop_missing_project_raw.csv"
)
```

---

## Kapitel 2: Abgeltungen, Built und HP dahinter

### 2.1 Abgeltungen — Datencheck

#### 2.1.1 Payment required = Yes, aber Costs leer

Infopoints, bei denen eine Zahlung erforderlich ist, aber kein Kostenbetrag eingetragen wurde.

```{r payment-yes-no-costs}
payment_yes_no_costs  <- infopoints |>
  filter(`Payment required` == "Yes" & (is.na(Costs) | Costs == ""))

n_payment_yes_no_costs <- nrow(payment_yes_no_costs)
```

**Anzahl betroffener Infopoints:** `r pct(n_payment_yes_no_costs)`

```{r dl-payment-yes-no-costs}
download_btn(
  summary_df       = payment_yes_no_costs |> select(`External ID`, `Planned by`, `Payment required`, Costs),
  raw_df           = payment_yes_no_costs,
  filename_summary = "1-1-1_payment_yes_no_costs_summary.csv",
  filename_raw     = "1-1-1_payment_yes_no_costs_raw.csv"
)
```

<!-- Kommentar: Hier kannst du ergänzen, ob das ein bekanntes Problem ist -->

---

#### 2.1.2 Costs > 0, aber Payment required = No

```{r costs-no-payment}
costs_format_issues <- infopoints |>
  filter(!is.na(Costs) & Costs != "") |>
  filter(str_detect(Costs, "x|\\(|€.*€"))

n_costs_format_issues  <- nrow(costs_format_issues)

costs_but_no_payment   <- infopoints |>
  filter(!is.na(Costs_numeric) & Costs_numeric > 0 & `Payment required` == "No")

n_costs_but_no_payment <- nrow(costs_but_no_payment)
```

**Anzahl betroffener Infopoints:** `r pct(n_costs_but_no_payment)`

```{r dl-costs-no-payment}
download_btn(
  summary_df       = costs_but_no_payment |> select(`External ID`, `Planned by`, `Payment required`, Costs, Costs_numeric),
  raw_df           = costs_but_no_payment,
  filename_summary = "1-1-2_costs_no_payment_summary.csv",
  filename_raw     = "1-1-2_costs_no_payment_raw.csv"
)
```

::: {.callout-warning}
**Hinweis Kostenformat:** Es wurden `r pct(n_costs_format_issues)` Zeilen mit nicht-standardisierten Kostenformaten gefunden (z.B. `482,80 € (2x 241,40€)`). Diese sollten manuell geprüft werden, falls gewünscht.
:::

---

#### 2.1.3 Abgeltungen: Qualifikationsstatus nach Projekt

Infopoints mit **Payment required = Yes** — Fortschrittstrichter pro Projekt. Eine Abgeltung gilt als **vollständig qualifiziert**, wenn beide Bedingungen erfüllt sind: `Built = Yes` **und** `Status = receive`. Nicht qualifizierte Infopoints werden nach Ablehnungsgrund aufgeschlüsselt.

- **Nicht gebaut & kein receive**: weder gebaut noch Status = receive (kein Fortschritt)
- **Gebaut, kein receive**: gebaut, aber Status noch nicht auf "receive" gesetzt
- **Receive, nicht gebaut**: Status = receive, aber `built` noch nicht = Yes
- **Qualifiziert (Built & receive)**: beide Bedingungen erfüllt → Abgeltung auszahlungsbereit

```{r abgeltung-receive-by-project}
abgeltung_by_project <- pay_yes_exec |>
  group_by(`Planned by`, PB) |>
  summarise(
    `Payment = Yes`                  = n(),
    `Qualifiziert (Built & receive)` = sum(built == "Yes" & Status == "receive", na.rm = TRUE),
    `Nicht gebaut & kein receive`    = sum(built != "Yes" & Status != "receive", na.rm = TRUE),
    `Gebaut, kein receive`           = sum(built == "Yes" & Status != "receive", na.rm = TRUE),
    `Receive, nicht gebaut`          = sum(built != "Yes" & Status == "receive", na.rm = TRUE),
    .groups = "drop"
  ) |>
  arrange(desc(`Payment = Yes`)) |>
  adorn_totals("row") |>
  mutate(across(-c(`Planned by`, PB), as.numeric)) |>
  mutate(
    `Qualifiziert %`                  = round(100 * `Qualifiziert (Built & receive)` / `Payment = Yes`, 1),
    `Nicht gebaut & kein receive %`   = round(100 * `Nicht gebaut & kein receive`    / `Payment = Yes`, 1),
    `Gebaut, kein receive %`          = round(100 * `Gebaut, kein receive`            / `Payment = Yes`, 1),
    `Receive, nicht gebaut %`         = round(100 * `Receive, nicht gebaut`           / `Payment = Yes`, 1)
  ) |>
  select(
    `Planned by`, PB,
    `Payment = Yes`,
    `Qualifiziert (Built & receive)`, `Qualifiziert %`,
    `Nicht gebaut & kein receive`,    `Nicht gebaut & kein receive %`,
    `Gebaut, kein receive`,           `Gebaut, kein receive %`,
    `Receive, nicht gebaut`,          `Receive, nicht gebaut %`
  )
```

```{r abgeltung-receive-table}
rt(abgeltung_by_project, title = "Abgeltungen nach Projekt: Qualifikationsstatus")
```

```{r dl-abgeltung-receive}
download_btn(
  summary_df       = abgeltung_by_project,
  raw_df           = pay_yes_exec |>
    select(`External ID`, `Planned by`, PB, Status, built, Costs, Costs_numeric),
  filename_summary = "1-1-3_abgeltung_qualifikation_summary.csv",
  filename_raw     = "1-1-3_abgeltung_qualifikation_raw.csv"
)
```

---

#### 2.1.4 Abgeltungen: Handlungsbedarf — receive + gebaut

Infopoints mit `Status = receive` **und** `Built = Yes` — LR bereits erhalten, Infopoint gebaut. Aufgeteilt nach zwei Aktionsgruppen basierend auf den Kostendaten. Gruppe B enthält per Filter auch Einträge mit `Payment required = No` (kein Geld fällig, können direkt bereinigt werden).

::: {.callout-note}
**Gruppe A — Zahlen & "payed" setzen:** `Payment required = Yes` und `Costs > 0` → Rechnung liegt vor, Abgeltung ist fällig. Status auf "payed" setzen.

**Gruppe B — Klären:** `Payment required = Yes` und `Costs leer` → Unklar ob wirklich keine Kosten anfallen oder ob das Feld vergessen wurde. Manuell prüfen. _Tipp: mit dem Filter auf `Payment required = No` einschränken um Einträge zu finden, die wir selbst bereinigen können._
:::

```{r abgeltung-action-data}
# Base: receive + built
recv_built <- infopoints |>
  filter(Status == "receive" & built == "Yes")

n_recv_built <- nrow(recv_built)

# Per-project breakdown: A and B only
action_by_project <- recv_built |>
  group_by(`Planned by`, PB) |>
  summarise(
    `Receive & Built` = n(),
    `A: Zahlen`       = sum(`Payment required` == "Yes" & !is.na(Costs_numeric) & Costs_numeric > 0, na.rm = TRUE),
    `B: Klären`       = sum(`Payment required` == "Yes" & (is.na(Costs_numeric) | Costs_numeric == 0), na.rm = TRUE),
    .groups = "drop"
  ) |>
  filter(`Receive & Built` > 0) |>
  arrange(desc(`Receive & Built`)) |>
  adorn_totals("row") |>
  mutate(across(-c(`Planned by`, PB), as.numeric)) |>
  mutate(
    `A: Zahlen %` = round(100 * `A: Zahlen` / `Receive & Built`, 1),
    `B: Klären %` = round(100 * `B: Klären` / `Receive & Built`, 1)
  ) |>
  select(
    `Planned by`, PB, `Receive & Built`,
    `A: Zahlen`, `A: Zahlen %`,
    `B: Klären`, `B: Klären %`
  )
```

**Basis: `r n_recv_built` Infopoints** mit Status = receive und Built = Yes.

```{r abgeltung-action-project-table}
rt(action_by_project, title = "Handlungsbedarf nach Projekt (receive + gebaut)")
```

```{r dl-action-project}
download_btn(
  summary_df       = action_by_project,
  raw_df           = recv_built |>
    select(`External ID`, `Planned by`, PB, Status, built, `Payment required`, Costs, Costs_numeric),
  filename_summary = "1-1-4_action_project_summary.csv",
  filename_raw     = "1-1-4_action_project_raw.csv"
)
```

---

### 2.2 Built Yes/No — Datencheck

#### 2.2.1 Status von "built" pro Projekt

```{r built-by-project}
built_summary <- infopoints |>
  group_by(`Planned by`, PB) |>
  summarise(
    Total         = n(),
    `Built: Yes`  = sum(built == "Yes", na.rm = TRUE),
    `Built: No`   = sum(built == "No",  na.rm = TRUE),
    `Built: leer` = sum(is.na(built) | built == ""),
    .groups = "drop"
  ) |>
  arrange(`Planned by`) |>
  adorn_totals("row") |>
  mutate(across(c(`Built: Yes`, `Built: No`, `Built: leer`), as.numeric)) |>
  add_pct_cols(pct_base = "Total")

projects_always_no  <- infopoints |> group_by(`Planned by`, PB) |>
  summarise(Total = n(), `Built: No`  = sum(built == "No",  na.rm = TRUE), .groups = "drop") |>
  filter(`Built: No`  == Total)
projects_always_yes <- infopoints |> group_by(`Planned by`, PB) |>
  summarise(Total = n(), `Built: Yes` = sum(built == "Yes", na.rm = TRUE), .groups = "drop") |>
  filter(`Built: Yes` == Total)
projects_zero_yes   <- infopoints |> group_by(`Planned by`, PB) |>
  summarise(Total = n(), `Built: Yes` = sum(built == "Yes", na.rm = TRUE), .groups = "drop") |>
  filter(`Built: Yes` == 0)
projects_zero_no    <- infopoints |> group_by(`Planned by`, PB) |>
  summarise(Total = n(), `Built: No`  = sum(built == "No",  na.rm = TRUE), .groups = "drop") |>
  filter(`Built: No`  == 0)

n_projects_always_no  <- nrow(projects_always_no)
n_projects_always_yes <- nrow(projects_always_yes)
n_projects_zero_yes   <- nrow(projects_zero_yes)
n_projects_zero_no    <- nrow(projects_zero_no)
n_projects            <- n_distinct(infopoints$`Planned by`)
```

**Zusammenfassung über alle `r n_projects` Projekte:**

| Kennzahl | Anzahl Projekte |
|---|---|
| 0 "Yes" (kein einziger gebaut) | `r n_projects_zero_yes` |
| 0 "No" (alle gebaut oder offen) | `r n_projects_zero_no` |
| 100% "Yes" (alle gebaut) | `r n_projects_always_yes` |
| 100% "No" (keiner gebaut) | `r n_projects_always_no` |

```{r built-summary-table}
rt(built_summary, title = "Built-Status je Projekt")
```

```{r dl-built-summary}
download_btn(
  summary_df       = built_summary,
  raw_df           = infopoints |> select(`External ID`, `Planned by`, built, Status),
  filename_summary = "1-2-1_built_summary.csv",
  filename_raw     = "1-2-1_built_raw.csv"
)
```

**Projekte mit 100% "Built: No":**

```{r projects-always-no-table}
projects_always_no |>
  add_pct_cols(pct_base = "Total") |>
  rt(title = "Projekte mit 100% Built: No")
```

```{r dl-projects-always-no}
download_btn(
  summary_df       = projects_always_no,
  raw_df           = infopoints |>
    filter(`Planned by` %in% projects_always_no$`Planned by`) |>
    select(`External ID`, `Planned by`, built, Status),
  filename_summary = "1-2-1-1_projects_always_no_summary.csv",
  filename_raw     = "1-2-1-1_projects_always_no_raw.csv"
)
```

<!-- Kommentar: Diese Projekte sollten gezielt geprüft werden -->

---

#### 2.2.2 Built: Yes/No nach Status

```{r built-by-status}
built_by_status <- infopoints |>
  na_label() |>
  group_by(Status) |>
  summarise(
    Total         = n(),
    `Built: Yes`  = sum(built == "Yes", na.rm = TRUE),
    `Built: No`   = sum(built == "No",  na.rm = TRUE),
    `Built: leer` = sum(is.na(built) | built == ""),
    .groups = "drop"
  ) |>
  add_col_totals() |>
  add_pct_cols(pct_base = "Total")

# statuses where Built = Yes but status is NOT receive
highlight_built_yes_no_receive <- infopoints |>
  na_label() |>
  filter(built == "Yes" & Status != "receive") |>
  pull(Status) |>
  unique()

n_built_yes_no_receive <- infopoints |>
  filter(built == "Yes" & (is.na(Status) | Status != "receive")) |>
  nrow()
```

```{r built-by-status-table}
rt(
  built_by_status,
  title          = "Built-Status nach Status",
  highlight_rows = highlight_built_yes_no_receive
)
```

```{r na-leer-built-highlight, results='asis'}
n_na_leer_built <- built_by_status |>
  filter(Status == "NA / leer") |>
  pull(Total)
n_na_leer_built <- if (length(n_na_leer_built) == 0) 0 else n_na_leer_built

if (n_na_leer_built > 0) {
  cat(paste0(
    "\n::: {.callout-important}\n",
    "## 🔴 Infopoints ohne Status-Eintrag\n",
    "**", n_na_leer_built, " Infopoints** haben keinen Status-Eintrag (`NA / leer`). ",
    "Diese Zeile ist in der Tabelle oben rot hervorgehoben. ",
    "Bitte bereinigen — ein fehlender Status verhindert korrekte Auswertungen in allen Kapiteln.\n",
    ":::\n"
  ))
}
```

```{r dl-built-by-status}
download_btn(
  summary_df       = built_by_status,
  raw_df           = infopoints |> select(`External ID`, `Planned by`, built, Status),
  filename_summary = "1-2-2_built_by_status_summary.csv",
  filename_raw     = "1-2-2_built_by_status_raw.csv"
)
```

```{r built-yes-no-receive-callout, results='asis'}
if (n_built_yes_no_receive > 0) {
  pct_val <- round(100 * n_built_yes_no_receive / n_total, 1)
  cat(paste0(
    "
::: {.callout-warning}
",
    "## ⚠️ Gebaut, aber Status nicht 'receive'
",
    "**", n_built_yes_no_receive, " Infopoints** (`", pct_val, "%` aller) ",
    "haben `Built = Yes`, aber der Status ist noch nicht auf **receive** gesetzt. ",
    "Diese Zeilen sind in der Tabelle oben amber hervorgehoben. ",
    "Bitte prüfen, ob die Abgeltung bereits beantragt wurde.
",
    ":::
"
  ))
}
```

---

<!--
### 2.3 HP dahinter — Datencheck   [DISABLED 2026-07 — see note below]

FLAGGED FOR REVIEW: this section's exclusion rule filters out any infopoint
whose `Deviations` field contains the standalone word "von" (German: "of/from"),
on the assumption that such entries don't require an "HP behind" value. This
is a regex match on a free-text field, not a structured flag — it will
silently miscategorize any Deviations text that happens to contain "von" for
unrelated reasons, and will silently miss entries that mean the same thing
but phrase it differently. Re-enable once the actual business rule (probably
better expressed via a dedicated field/category rather than text-mining
Deviations) is confirmed.

```{r hp-dahinter-check}
#| eval: false
n_hp_leer <- infopoints |>
  filter(is.na(`HP behind`) | str_trim(`HP behind`) == "") |>
  filter(!str_detect(str_to_lower(`Deviations`), "\\bvon\\b")) |> nrow()

hp_by_project <- infopoints |>
  group_by(`Planned by`, PB) |>
  summarise(
    Total          = n(),
    `HP eingetragen`= sum(!is.na(`HP behind`) & str_trim(`HP behind`) != "" & !str_detect(str_to_lower(`Deviations`), "\\bvon\\b"), na.rm = TRUE),
    `HP nicht relevant (von)` = sum(str_detect(str_to_lower(`Deviations`), "\\bvon\\b"), na.rm = TRUE),
    `HP fehlt`     = sum((is.na(`HP behind`) | str_trim(`HP behind`) == "") & !str_detect(str_to_lower(`Deviations`), "\\bvon\\b"), na.rm = TRUE),
    .groups = "drop"
  ) |>
  filter(`HP fehlt` > 0) |>
  arrange(desc(`HP fehlt`)) |>
  adorn_totals("row") |>
  mutate(across(-c(`Planned by`, PB), as.numeric)) |>
  mutate(`HP fehlt %` = round(100 * `HP fehlt` / Total, 1))
```

**HP-Angabe fehlt bei X Infopoints** (Zahl deaktiviert, siehe Hinweis oben). Infopoints mit "von" in den Deviations sind ausgeschlossen, da dort kein HP dahinter erforderlich ist.

```{r hp-dahinter-table}
#| eval: false
rt(hp_by_project, title = "Fehlende HP-Angabe nach Projekt")
```

```{r dl-hp-dahinter}
#| eval: false
download_btn(
  summary_df       = hp_by_project,
  raw_df           = infopoints |>
    filter(is.na(`HP behind`) | str_trim(`HP behind`) == "") |>
    filter(!str_detect(str_to_lower(`Deviations`), "\\bvon\\b")) |>
    select(`External ID`, `Planned by`, PB, Status, built, `HP behind`, Deviations),
  filename_summary = "2-3_hp_dahinter_summary.csv",
  filename_raw     = "2-3_hp_dahinter_raw.csv"
)
```

---
-->

## Kapitel 3: Zeitkomponente — "Applied for" & "Open"


Dieses Kapitel analysiert, wie lange Infopoints in den Status **"applied for"** und **"open"** verbleiben — für "applied for" gemessen ab dem Datum in "Requested on", für "open" ab dem Datum in "Creation time", jeweils bis heute (`r today`).

```{r applied-for-base}
applied_for <- infopoints |>
  filter(Status == "applied for") |>
  mutate(
    requested_on = as.Date(`Requested on`, format = "%d.%m.%Y"),
    days_open    = as.numeric(today - requested_on),
    weeks_open   = days_open / 7,
    missing_date = is.na(requested_on)
  )

n_applied_for      <- nrow(applied_for)
n_missing_date     <- sum(applied_for$missing_date)
n_with_date        <- n_applied_for - n_missing_date
n_projects_total   <- n_distinct(infopoints$`Planned by`, na.rm = TRUE)
n_projects_applied <- n_distinct(applied_for$`Planned by`, na.rm = TRUE)

applied_for_dated <- applied_for |> filter(!missing_date)
```

### 3.1 Übersicht: "Applied for"

**Gesamtanzahl Infopoints mit Status "applied for":** `r pct(n_applied_for)`

**Davon ohne Datum in "Requested on":** `r n_missing_date` (`r round(100 * n_missing_date / n_applied_for, 1)`%)

**Davon mit Datum in "Requested on":** `r n_with_date` (`r round(100 * n_with_date / n_applied_for, 1)`%)

```{r applied-for-missing-date-callout, results='asis'}
if (n_missing_date > 0) {
  cat(paste0(
    "\n::: {.callout-warning}\n",
    "## ⚠️ Fehlende Datumsangaben\n",
    "**", n_missing_date, " Infopoints** haben den Status \"applied for\", aber kein Datum in \"Requested on\". ",
    "Diese können nicht in die Zeitanalyse einbezogen werden und sollten manuell geprüft werden.\n",
    ":::\n"
  ))
}
```

**Projekte mit mindestens einem "applied for" Infopoint:** `r n_projects_applied` von `r n_projects_total` Projekten (`r round(100 * n_projects_applied / n_projects_total, 1)`%)

Anzahl der Infopoints je Wartezeitklasse (nur Infopoints mit gültigem Datum, n = `r n_with_date`).

```{r applied-for-thresholds}
threshold_summary <- tibble(
  `Schwellenwert`     = c("< 4 Wochen", "4–8 Wochen", "8–12 Wochen", "> 12 Wochen"),
  `Anzahl Infopoints` = c(
    sum(applied_for_dated$weeks_open <  4),
    sum(applied_for_dated$weeks_open >= 4  & applied_for_dated$weeks_open <  8),
    sum(applied_for_dated$weeks_open >= 8  & applied_for_dated$weeks_open < 12),
    sum(applied_for_dated$weeks_open >= 12)
  )
) |>
  mutate(`Anzahl Infopoints %` = round(100 * `Anzahl Infopoints` / n_with_date, 1))
```

```{r applied-for-thresholds-table}
rt(threshold_summary, title = "Offene 'Applied for' Infopoints nach Wartezeit")
```

```{r dl-thresholds}
download_btn(
  summary_df       = threshold_summary,
  raw_df           = applied_for_dated |>
    select(`External ID`, `Planned by`, `Requested on`, requested_on, days_open, weeks_open),
  filename_summary = "2-2_applied_for_wartezeit_summary.csv",
  filename_raw     = "2-2_applied_for_wartezeit_raw.csv"
)
```

---

### 3.2 Aufschlüsselung nach Projekt

```{r applied-for-by-project}
applied_for_by_project <- applied_for |>
  group_by(Bau_Planung, `Planned by`, PB) |>
  summarise(
    `Total applied for` = n(),
    `Kein Datum`        = sum(missing_date),
    `< 4 Wochen`        = sum(!missing_date & weeks_open <  4),
    `4–8 Wochen`        = sum(!missing_date & weeks_open >= 4  & weeks_open <  8),
    `8–12 Wochen`       = sum(!missing_date & weeks_open >= 8  & weeks_open < 12),
    `> 12 Wochen`       = sum(!missing_date & weeks_open >= 12),
    .groups = "drop"
  ) |>
  arrange(Bau_Planung, desc(`Total applied for`)) |>
  adorn_totals("row") |>
  mutate(across(-c(Bau_Planung, `Planned by`, PB), as.numeric)) |>
  add_pct_cols(pct_base = "Total applied for")
```

```{r applied-for-by-project-table}
rt(applied_for_by_project, title = "Applied for Infopoints nach Projekt und Wartezeit")
```

```{r dl-applied-for-by-project}
download_btn(
  summary_df       = applied_for_by_project,
  raw_df           = applied_for |>
    select(`External ID`, `Planned by`, `Requested on`, requested_on, days_open, weeks_open, missing_date),
  filename_summary = "2-3_applied_for_projekt_summary.csv",
  filename_raw     = "2-3_applied_for_projekt_raw.csv"
)
```

<!-- Kommentar: Projekte mit vielen lang offenen Infopoints könnten priorisiert werden -->

---

### 3.3 Histogramm: Wartezeit seit "applied for"

Verteilung der Wochen seit Statussetzen auf "applied for" für alle Infopoints mit gültigem Datum (n = `r n_with_date`). Maximaler Wert: **`r round(max(applied_for_dated$weeks_open, na.rm = TRUE), 1)` Wochen** (`r round(max(applied_for_dated$days_open, na.rm = TRUE))` Tage).

```{r applied-for-histogram, fig.width=14, fig.height=5, out.width='100%'}
pacman::p_load(ggplot2)

max_weeks <- max(applied_for_dated$weeks_open, na.rm = TRUE)

ggplot(applied_for_dated, aes(x = weeks_open)) +
  geom_histogram(
    binwidth = 4,
    fill     = "#2c3e50",
    color    = "white",
    alpha    = 0.85
  ) +
  geom_vline(xintercept = 12, color = "#e67e22", linewidth = 1, linetype = "dashed") +
  annotate("text", x = 13, y = Inf, label = "12 Wochen\nSchwelle",
           hjust = 0, vjust = 1.3, color = "#e67e22", size = 3.2) +
  scale_x_continuous(
    breaks = seq(0, ceiling(max_weeks / 4) * 4, by = 4),
    labels = function(x) paste0(x, "W")
  ) +
  labs(
    title    = paste0("Wartezeit seit 'applied for' (max: ", round(max_weeks, 1), " Wochen)"),
    subtitle = paste0("n = ", n_with_date, " Infopoints mit gültigem Datum | Balkenbreite = 4 Wochen"),
    x        = "Wochen offen",
    y        = "Anzahl Infopoints"
  ) +
  theme_minimal(base_size = 12) +
  theme(
    plot.title    = element_text(face = "bold", color = "#2c3e50"),
    plot.subtitle = element_text(color = "#666"),
    panel.grid.minor = element_blank(),
    axis.text.x   = element_text(size = 9, angle = 0)
  )
```

---

### 3.4 Übersicht: "Open"

Verteilung der Wochen seit Erstellung für alle Infopoints mit Status **"open"**, gemessen ab dem Datum in "Creation time" bis heute (`r today`).

```{r open-base}
open_ip <- infopoints |>
  filter(str_to_lower(str_trim(Status)) == "open") |>
  mutate(
    creation_date = as.Date(`Creation time`, format = "%d.%m.%Y"),
    days_open     = as.numeric(today - creation_date),
    weeks_open    = days_open / 7,
    missing_date  = is.na(creation_date)
  )

n_open           <- nrow(open_ip)
n_open_missing   <- sum(open_ip$missing_date)
n_open_with_date <- n_open - n_open_missing
open_dated       <- open_ip |> filter(!missing_date)
```

**Gesamtanzahl Infopoints mit Status "open":** `r pct(n_open)`

**Davon ohne Datum in "Creation time":** `r n_open_missing` (`r round(100 * n_open_missing / max(n_open, 1), 1)`%)

**Davon mit Datum in "Creation time":** `r n_open_with_date` (`r round(100 * n_open_with_date / max(n_open, 1), 1)`%)

```{r open-missing-date-callout, results='asis'}
if (n_open_missing > 0) {
  cat(paste0(
    "\n::: {.callout-warning}\n",
    "## ⚠️ Fehlende Datumsangaben\n",
    "**", n_open_missing, " Infopoints** haben den Status \"open\", aber kein Datum in \"Creation time\". ",
    "Diese können nicht in die Zeitanalyse einbezogen werden und sollten manuell geprüft werden.\n",
    ":::\n"
  ))
}
```

Anzahl der Infopoints je Wartezeitklasse (nur Infopoints mit gültigem Datum, n = `r n_open_with_date`).

```{r open-thresholds}
open_threshold_summary <- tibble(
  `Schwellenwert`     = c("< 4 Wochen", "4–8 Wochen", "8–12 Wochen", "> 12 Wochen"),
  `Anzahl Infopoints` = c(
    sum(open_dated$weeks_open <  4),
    sum(open_dated$weeks_open >= 4  & open_dated$weeks_open <  8),
    sum(open_dated$weeks_open >= 8  & open_dated$weeks_open < 12),
    sum(open_dated$weeks_open >= 12)
  )
) |>
  mutate(`Anzahl Infopoints %` = round(100 * `Anzahl Infopoints` / max(n_open_with_date, 1), 1))
```

```{r open-thresholds-table}
rt(open_threshold_summary, title = "Offene 'Open' Infopoints nach Wartezeit")
```

---

### 3.5 Aufschlüsselung nach Projekt

```{r open-by-project}
open_by_project <- open_ip |>
  group_by(Bau_Planung, `Planned by`, PB) |>
  summarise(
    `Total open`  = n(),
    `Kein Datum`  = sum(missing_date),
    `< 4 Wochen`  = sum(!missing_date & weeks_open <  4),
    `4–8 Wochen`  = sum(!missing_date & weeks_open >= 4  & weeks_open <  8),
    `8–12 Wochen` = sum(!missing_date & weeks_open >= 8  & weeks_open < 12),
    `> 12 Wochen` = sum(!missing_date & weeks_open >= 12),
    .groups = "drop"
  ) |>
  arrange(Bau_Planung, desc(`Total open`)) |>
  adorn_totals("row") |>
  mutate(across(-c(Bau_Planung, `Planned by`, PB), as.numeric)) |>
  add_pct_cols(pct_base = "Total open")
```

```{r open-by-project-table}
rt(open_by_project, title = "Open Infopoints nach Projekt und Wartezeit")
```

```{r dl-open-by-project}
download_btn(
  summary_df       = open_by_project,
  raw_df           = open_ip |>
    select(`External ID`, `Planned by`, `Creation time`, creation_date, days_open, weeks_open, missing_date),
  filename_summary = "3-5_open_projekt_summary.csv",
  filename_raw     = "3-5_open_projekt_raw.csv"
)
```

---

### 3.6 Histogramm: Wartezeit seit "open"

Maximaler Wert: **`r round(max(open_dated$weeks_open, na.rm = TRUE), 1)` Wochen** (`r round(max(open_dated$days_open, na.rm = TRUE))` Tage).

```{r open-histogram, fig.width=14, fig.height=5, out.width='100%'}
max_weeks_open <- max(open_dated$weeks_open, na.rm = TRUE)

ggplot(open_dated, aes(x = weeks_open)) +
  geom_histogram(
    binwidth = 4,
    fill     = "#2c3e50",
    color    = "white",
    alpha    = 0.85
  ) +
  geom_vline(xintercept = 12, color = "#e67e22", linewidth = 1, linetype = "dashed") +
  annotate("text", x = 13, y = Inf, label = "12 Wochen\nSchwelle",
           hjust = 0, vjust = 1.3, color = "#e67e22", size = 3.2) +
  scale_x_continuous(
    breaks = seq(0, ceiling(max_weeks_open / 4) * 4, by = 4),
    labels = function(x) paste0(x, "W")
  ) +
  labs(
    title    = paste0("Wartezeit seit Erstellung mit Status 'open' (max: ", round(max_weeks_open, 1), " Wochen)"),
    subtitle = paste0("n = ", n_open_with_date, " Infopoints mit gültigem Datum | Balkenbreite = 4 Wochen"),
    x        = "Wochen offen",
    y        = "Anzahl Infopoints"
  ) +
  theme_minimal(base_size = 12) +
  theme(
    plot.title    = element_text(face = "bold", color = "#2c3e50"),
    plot.subtitle = element_text(color = "#666"),
    panel.grid.minor = element_blank(),
    axis.text.x   = element_text(size = 9, angle = 0)
  )
```

```{r dl-open}
download_btn(
  summary_df       = open_threshold_summary,
  raw_df           = open_dated |>
    select(`External ID`, `Planned by`, `Creation time`, creation_date, days_open, weeks_open),
  filename_summary = "3-6_open_wartezeit_summary.csv",
  filename_raw     = "3-6_open_wartezeit_raw.csv"
)
```

---

<!--
## Kapitel 4: Grundstücksinformationen   [DISABLED 2026-07 — temporarily removed, not deleted]

### 4.1 Fehlende Parzelleninformationen nach Status

```{r missing-parcel-by-status}
#| eval: false
missing_parcel_by_status <- infopoints |>
  na_label() |>
  group_by(Status) |>
  summarise(
    Total                    = n(),
    `Lot number fehlt`       = sum(is.na(`Lot number`)       | `Lot number`       == ""),
    `Folio number fehlt`     = sum(is.na(`Folio number`)     | `Folio number`     == ""),
    `Cadastral number fehlt` = sum(is.na(`Cadastral Number`) | `Cadastral Number` == ""),
    `Alle drei fehlen`       = sum(
                                 (is.na(`Lot number`)       | `Lot number`       == "") &
                                 (is.na(`Folio number`)     | `Folio number`     == "") &
                                 (is.na(`Cadastral Number`) | `Cadastral Number` == "")
                               ),
    .groups = "drop"
  ) |>
  add_col_totals() |>
  add_pct_cols(pct_base = "Total")
```

```{r missing-parcel-table}
#| eval: false
rt(missing_parcel_by_status, title = "Fehlende Parzelleninformationen nach Status")
```

```{r dl-missing-parcel}
#| eval: false
missing_parcel_raw <- infopoints |>
  filter(
    (is.na(`Lot number`)       | `Lot number`       == "") |
    (is.na(`Folio number`)     | `Folio number`     == "") |
    (is.na(`Cadastral Number`) | `Cadastral Number` == "")
  ) |>
  select(`External ID`, `Planned by`, Status, `Lot number`, `Folio number`, `Cadastral Number`)

download_btn(
  summary_df       = missing_parcel_by_status,
  raw_df           = missing_parcel_raw,
  filename_summary = "3-1_missing_parcel_summary.csv",
  filename_raw     = "3-1_missing_parcel_raw.csv"
)
```

```{r na-status-parcel-callout, results='asis'}
#| eval: false
na_status_callout(infopoints)
```

_Weitere Kataster-Analysen folgen in einer späteren Version._

Kommentar: Hier werden die Ergebnisse aus dem Kataster-Abgleich eingefügt

---
-->

## Kapitel 4: Bau/Planung-Kontext

Dieses Kapitel analysiert Datenqualitätsprobleme **im Kontext des Bau/Planung-Status** der jeweiligen Projekte. Issues in Projekten mit Status **"Bau fertig"** sind dringlicher als solche in Projekten, die noch in Planung sind.

```{r bauplanung-setup}
# Bau_Planung is now on infopoints via the join
bau_levels <- infopoints |>
  filter(!is.na(Bau_Planung)) |>
  pull(Bau_Planung) |>
  unique() |>
  sort()
```

### 4.1 Überblick: Infopoints nach Bau/Planung-Status

```{r bauplanung-overview}
bauplanung_overview <- infopoints |>
  mutate(Bau_Planung = if_else(is.na(Bau_Planung) | Bau_Planung == "", "NA / leer", Bau_Planung)) |>
  group_by(Bau_Planung) |>
  summarise(
    Total              = n(),
    `Ohne Status`      = sum(is.na(Status) | Status == ""),
    `Built = Yes`      = sum(built == "Yes", na.rm = TRUE),
    `Built = No`       = sum(built == "No",  na.rm = TRUE),
    `Payment = Yes`    = sum(`Payment required` == "Yes", na.rm = TRUE),
    `Applied for`      = sum(Status == "applied for",  na.rm = TRUE),
    `No response`      = sum(str_to_lower(str_trim(Status)) == "no response", na.rm = TRUE),
    .groups = "drop"
  ) |>
  add_col_totals() |>
  add_pct_cols(pct_base = "Total")
```

```{r bauplanung-overview-table}
rt(bauplanung_overview, title = "Infopoints nach Bau/Planung-Status")
```

```{r dl-bauplanung-overview}
download_btn(
  summary_df       = bauplanung_overview,
  raw_df           = infopoints |> select(`External ID`, `Planned by`, PB, Bau_Planung, Status, built, `Payment required`),
  filename_summary = "4-1_bauplanung_overview_summary.csv",
  filename_raw     = "4-1_bauplanung_overview_raw.csv"
)
```

---

### 4.2 Kritische Issues nach Bau/Planung-Status

Für jede Problemkategorie wird aufgezeigt, in welchem Bau/Planung-Status die betroffenen Infopoints liegen. Issues in weiter fortgeschrittenen Projekten ("Bau fertig") sind vorrangig zu behandeln.

#### 4.2.1 Gebaut, aber Status ≠ receive — nach Bau/Planung

```{r bauplanung-built-no-receive}
built_no_rcv_by_bp <- infopoints |>
  filter(built == "Yes" & (is.na(Status) | Status != "receive")) |>
  mutate(Bau_Planung = if_else(is.na(Bau_Planung) | Bau_Planung == "", "NA / leer", Bau_Planung)) |>
  group_by(Bau_Planung) |>
  summarise(
    `Anzahl`       = n(),
    `Projekte`     = n_distinct(`Planned by`),
    .groups = "drop"
  ) |>
  arrange(desc(Anzahl)) |>
  mutate(`% von Gesamt` = round(100 * Anzahl / n_total, 1))
```

```{r bauplanung-built-no-receive-table}
rt(built_no_rcv_by_bp, title = "Gebaut & Status ≠ receive: nach Bau/Planung-Status")
```

```{r dl-bauplanung-built-no-receive}
download_btn(
  summary_df       = built_no_rcv_by_bp,
  raw_df           = infopoints |>
    filter(built == "Yes" & (is.na(Status) | Status != "receive")) |>
    select(`External ID`, `Planned by`, PB, Bau_Planung, Status, built, `Payment required`, Costs),
  filename_summary = "4-2-1_built_no_receive_bauplanung_summary.csv",
  filename_raw     = "4-2-1_built_no_receive_bauplanung_raw.csv"
)
```

---

#### 4.2.2 Ohne Status-Eintrag — nach Bau/Planung

```{r bauplanung-no-status}
no_status_by_bp <- infopoints |>
  filter(is.na(Status) | Status == "") |>
  mutate(Bau_Planung = if_else(is.na(Bau_Planung) | Bau_Planung == "", "NA / leer", Bau_Planung)) |>
  group_by(Bau_Planung) |>
  summarise(
    `Anzahl`   = n(),
    `Projekte` = n_distinct(`Planned by`),
    .groups = "drop"
  ) |>
  arrange(desc(Anzahl)) |>
  mutate(`% von Gesamt` = round(100 * Anzahl / n_total, 1))
```

```{r bauplanung-no-status-table}
rt(no_status_by_bp, title = "Ohne Status-Eintrag: nach Bau/Planung-Status")
```

```{r dl-bauplanung-no-status}
download_btn(
  summary_df       = no_status_by_bp,
  raw_df           = infopoints |>
    filter(is.na(Status) | Status == "") |>
    select(`External ID`, `Planned by`, PB, Bau_Planung, Status, built, `Payment required`),
  filename_summary = "4-2-2_no_status_bauplanung_summary.csv",
  filename_raw     = "4-2-2_no_status_bauplanung_raw.csv"
)
```

---

#### 4.2.3 Payment = Yes, Abgeltung nicht qualifiziert — nach Bau/Planung

```{r bauplanung-abgeltung-offen}
abgeltung_offen_by_bp <- infopoints |>
  filter(`Payment required` == "Yes") |>
  filter(!(built == "Yes" & Status == "receive")) |>
  mutate(Bau_Planung = if_else(is.na(Bau_Planung) | Bau_Planung == "", "NA / leer", Bau_Planung)) |>
  group_by(Bau_Planung) |>
  summarise(
    `Anzahl offen`          = n(),
    `davon gebaut, kein receive` = sum(built == "Yes" & Status != "receive", na.rm = TRUE),
    `davon nicht gebaut`    = sum(built != "Yes", na.rm = TRUE),
    `Projekte`              = n_distinct(`Planned by`),
    .groups = "drop"
  ) |>
  arrange(desc(`Anzahl offen`)) |>
  mutate(`% von Payment=Yes` = round(100 * `Anzahl offen` / n_payment_yes, 1))
```

```{r bauplanung-abgeltung-offen-table}
rt(abgeltung_offen_by_bp, title = "Offene Abgeltungen (nicht qualifiziert): nach Bau/Planung-Status")
```

```{r dl-bauplanung-abgeltung-offen}
download_btn(
  summary_df       = abgeltung_offen_by_bp,
  raw_df           = infopoints |>
    filter(`Payment required` == "Yes") |>
    filter(!(built == "Yes" & Status == "receive")) |>
    select(`External ID`, `Planned by`, PB, Bau_Planung, Status, built, Costs, Costs_numeric),
  filename_summary = "4-2-3_abgeltung_offen_bauplanung_summary.csv",
  filename_raw     = "4-2-3_abgeltung_offen_bauplanung_raw.csv"
)
```

---

## Kapitel 5: Gebaut ohne Leitungsrecht

Infopoints mit `Built = Yes` **und** `Status ≠ receive` (fehlender Status zählt
hier als "≠ receive") — die physische Infrastruktur ist vorhanden, das
Leitungsrecht aber noch nicht gesichert. Basis: alle aktiven, nicht-stornierten
Infopoints (`r n_total`), gefiltert auf `Built = Yes`; davon ausgeschlossen
sind nur Infopoints mit `Status = receive`.

```{r built-no-lr-base}
built_no_lr   <- infopoints |>
  filter(built == "Yes" & (is.na(Status) | str_trim(Status) != "receive"))
n_built_no_lr <- nrow(built_no_lr)
```

::: {.callout-warning}
## ⚠️ Gebaut ohne gesichertes Leitungsrecht
**`r n_built_no_lr` Infopoints** (`r round(100 * n_built_no_lr / n_total, 1)`% aller
aktiven) sind gebaut, haben aber noch keinen `receive`-Status.
:::

---

### 5.1 Nach Status

```{r built-no-lr-by-status}
built_no_lr_by_status <- built_no_lr |>
  na_label("Status") |>
  group_by(Status) |>
  summarise(Total = n(), .groups = "drop") |>
  arrange(desc(Total)) |>
  add_col_totals() |>
  mutate(`% von Gesamt` = round(100 * Total / n_built_no_lr, 1))
```

```{r built-no-lr-by-status-table}
rt(built_no_lr_by_status, title = "Gebaut ohne LR — nach Status")
```

```{r dl-built-no-lr-status}
download_btn(
  summary_df       = built_no_lr_by_status,
  raw_df           = built_no_lr |>
    select(`External ID`, `Planned by`, PB, Bau_Planung, Status, built,
           `FeederDrop Level`, `Building Type`),
  filename_summary = "6-1_built_no_lr_status_summary.csv",
  filename_raw     = "6-1_built_no_lr_raw.csv"
)
```

---

### 5.2 Nach FeederDrop Level

```{r built-no-lr-by-feederdrop}
built_no_lr_by_feederdrop <- built_no_lr |>
  mutate(`FeederDrop Level` = if_else(
    is.na(`FeederDrop Level`) | str_trim(`FeederDrop Level`) == "",
    "NA / leer", `FeederDrop Level`
  )) |>
  group_by(`FeederDrop Level`) |>
  summarise(Total = n(), .groups = "drop") |>
  arrange(desc(Total)) |>
  add_col_totals() |>
  mutate(`% von Gesamt` = round(100 * Total / n_built_no_lr, 1))
```

```{r built-no-lr-by-feederdrop-table}
rt(built_no_lr_by_feederdrop, title = "Gebaut ohne LR — nach FeederDrop Level")
```

```{r dl-built-no-lr-feederdrop}
download_btn(
  summary_df       = built_no_lr_by_feederdrop,
  raw_df           = built_no_lr |>
    select(`External ID`, `Planned by`, PB, Bau_Planung, Status, built, `FeederDrop Level`),
  filename_summary = "6-2_built_no_lr_feederdrop_summary.csv",
  filename_raw     = "6-2_built_no_lr_feederdrop_raw.csv"
)
```

---

### 5.3 Nach Bau/Planung-Phase

Issues in weiter fortgeschrittenen Projekten ("Bau fertig") sind vorrangig zu behandeln.

```{r built-no-lr-by-bauplanung}
built_no_lr_by_bauplanung <- built_no_lr |>
  mutate(Bau_Planung = if_else(
    is.na(Bau_Planung) | Bau_Planung == "", "NA / leer", Bau_Planung
  )) |>
  group_by(Bau_Planung) |>
  summarise(
    Total    = n(),
    Projekte = n_distinct(`Planned by`),
    .groups  = "drop"
  ) |>
  arrange(desc(Total)) |>
  add_col_totals() |>
  mutate(`% von Gesamt` = round(100 * Total / n_built_no_lr, 1))
```

```{r built-no-lr-by-bauplanung-table}
rt(built_no_lr_by_bauplanung, title = "Gebaut ohne LR — nach Bau/Planung-Phase")
```

```{r dl-built-no-lr-bauplanung}
download_btn(
  summary_df       = built_no_lr_by_bauplanung,
  raw_df           = built_no_lr |>
    select(`External ID`, `Planned by`, PB, Bau_Planung, Status, built, `FeederDrop Level`),
  filename_summary = "6-3_built_no_lr_bauplanung_summary.csv",
  filename_raw     = "6-3_built_no_lr_bauplanung_raw.csv"
)
```

---

### 5.4 Kreuztabelle: Status × FeederDrop Level

```{r built-no-lr-crosstab}
built_no_lr_crosstab <- built_no_lr |>
  na_label("Status") |>
  mutate(`FeederDrop Level` = if_else(
    is.na(`FeederDrop Level`) | str_trim(`FeederDrop Level`) == "",
    "NA / leer", `FeederDrop Level`
  )) |>
  group_by(Status, `FeederDrop Level`) |>
  summarise(n = n(), .groups = "drop") |>
  pivot_wider(names_from = `FeederDrop Level`, values_from = n, values_fill = 0) |>
  add_col_totals() |>
  mutate(Total = rowSums(across(where(is.numeric)))) |>
  relocate(Total, .after = Status) |>
  add_pct_cols(pct_base = "Total") |>
  arrange(desc(Total))
```

```{r built-no-lr-crosstab-table}
rt(built_no_lr_crosstab, title = "Gebaut ohne LR — Status × FeederDrop Level")
```

```{r dl-built-no-lr-crosstab}
download_btn(
  summary_df       = built_no_lr_crosstab,
  raw_df           = built_no_lr |>
    select(`External ID`, `Planned by`, PB, Bau_Planung, Status, built, `FeederDrop Level`),
  filename_summary = "6-4_built_no_lr_crosstab_summary.csv",
  filename_raw     = "6-4_built_no_lr_crosstab_raw.csv"
)
```

---

### 5.5 Aufschlüsselung nach Projekt

```{r built-no-lr-by-project}
built_no_lr_by_project <- built_no_lr |>
  mutate(`FeederDrop Level` = if_else(
    is.na(`FeederDrop Level`) | str_trim(`FeederDrop Level`) == "",
    "NA / leer", `FeederDrop Level`
  )) |>
  group_by(`Planned by`, PB, Bau_Planung, `FeederDrop Level`) |>
  summarise(n = n(), .groups = "drop") |>
  pivot_wider(names_from = `FeederDrop Level`, values_from = n, values_fill = 0) |>
  mutate(
    `Drop Level`   = if ("Drop Level"   %in% names(pick(everything()))) `Drop Level`   else 0L,
    `Feeder Level` = if ("Feeder Level" %in% names(pick(everything()))) `Feeder Level` else 0L,
    `NA / leer`    = if ("NA / leer"    %in% names(pick(everything()))) `NA / leer`    else 0L
  ) |>
  mutate(Total = rowSums(across(where(is.numeric)))) |>
  arrange(desc(Total)) |>
  adorn_totals("row") |>
  mutate(across(where(is.numeric), as.numeric)) |>
  mutate(`% von Gesamt` = round(100 * Total / n_built_no_lr, 1))
```

```{r built-no-lr-by-project-table}
rt(built_no_lr_by_project, title = "Gebaut ohne LR — nach Projekt und FeederDrop Level")
```

```{r dl-built-no-lr-project}
download_btn(
  summary_df       = built_no_lr_by_project,
  raw_df           = built_no_lr |>
    select(`External ID`, `Planned by`, PB, Bau_Planung, Status, built, `FeederDrop Level`),
  filename_summary = "6-5_built_no_lr_project_summary.csv",
  filename_raw     = "6-5_built_no_lr_project_raw.csv"
)
```

---

<!--
### 5.6 Trassenlänge ohne Leitungsrecht   [DISABLED 2026-07 — see note below]

FLAGGED FOR REVIEW: this section relies on `length_without_permission_m` from
the enrichment file (preprocessing.R). It's unconfirmed whether that file has
exactly one row per infopoint (External ID) or can have multiple trasse rows
per infopoint. If it's 1:many, the left_join in the setup chunk fans out rows
and every downstream sum/mean/histogram here silently double-counts meters —
the original code's own callout-note ("Meter × Infopoints, not unique
Trassenmeter") already acknowledged the sum is questionable. Re-enable this
section, and the four commented-out columns in the enrichment join in the
`setup` chunk, once the aggregation grain of preprocessing.R is confirmed.

Gebaut-ohne-LR-Infopoints mit räumlich berechnetem Trassenmeter-Wert aus
`preprocessing.R` (`length_without_permission_m`). Infopoints ohne Katasterdaten
oder ohne API-Treffer haben keinen Wert und sind ausgeschlossen.

::: {.callout-note}
Der Summenwert in der Kennzahlen-Tabelle repräsentiert **Meter × Infopoints**, nicht
eindeutige Trassenmetrer — Infopoints auf derselben Parzelle teilen denselben
Längenwert. Histogramm, Median und Max sind davon nicht betroffen.
:::

```{r built-no-lr-metres-base}
#| eval: false
blr_metres           <- built_no_lr |> filter(!is.na(length_without_permission_m))
n_blr_metres         <- nrow(blr_metres)
n_blr_metres_missing <- n_built_no_lr - n_blr_metres
```

```{r built-no-lr-metres-coverage, results='asis'}
#| eval: false
if (n_blr_metres_missing > 0) {
  cat(paste0(
    "\n::: {.callout-warning}\n## ⚠️ Fehlende Trassenlängen\n",
    "**", n_blr_metres_missing, " von ", n_built_no_lr, " Infopoints** haben keinen ",
    "`length_without_permission_m`-Wert — entweder fehlen die Katasterdaten (KG/GNR/EZ leer) ",
    "oder die Parzelle wurde in der BEV API nicht gefunden. ",
    "Die folgende Auswertung basiert auf **", n_blr_metres, " Infopoints** mit gültigem Wert.\n",
    ":::\n"
  ))
}
```

```{r built-no-lr-metres-summary}
#| eval: false
blr_m_summary <- tibble(
  Kennzahl = c("Infopoints mit Wert", "Summe (m)", "Median (m)", "Mittelwert (m)", "Max (m)", "Min > 0 (m)"),
  Wert = c(
    n_blr_metres,
    round(sum(blr_metres$length_without_permission_m,    na.rm = TRUE)),
    round(median(blr_metres$length_without_permission_m, na.rm = TRUE)),
    round(mean(blr_metres$length_without_permission_m,   na.rm = TRUE)),
    round(max(blr_metres$length_without_permission_m,    na.rm = TRUE)),
    round(min(blr_metres$length_without_permission_m[
                blr_metres$length_without_permission_m > 0], na.rm = TRUE))
  )
)
```

```{r built-no-lr-metres-summary-table}
#| eval: false
rt(blr_m_summary, title = "Trassenlänge ohne LR — Kennzahlen")
```

```{r built-no-lr-metres-histogram, fig.width=14, fig.height=5, out.width='100%'}
#| eval: false
max_m <- max(blr_metres$length_without_permission_m, na.rm = TRUE)

ggplot(blr_metres, aes(x = length_without_permission_m)) +
  geom_histogram(binwidth = 50, fill = "#2c3e50", color = "white", alpha = 0.85) +
  scale_x_continuous(
    breaks = seq(0, ceiling(max_m / 100) * 100, by = 100),
    labels = function(x) paste0(x, " m")
  ) +
  labs(
    title    = paste0("Trassenlänge ohne Leitungsrecht (max: ", round(max_m), " m)"),
    subtitle = paste0("n = ", n_blr_metres, " Infopoints mit gültigem Wert | Balkenbreite = 50 m"),
    x        = "Trassenlänge (m)",
    y        = "Anzahl Infopoints"
  ) +
  theme_minimal(base_size = 12) +
  theme(
    plot.title       = element_text(face = "bold", color = "#2c3e50"),
    plot.subtitle    = element_text(color = "#666"),
    panel.grid.minor = element_blank()
  )
```

```{r dl-built-no-lr-metres}
#| eval: false
download_btn(
  summary_df       = blr_m_summary,
  raw_df           = blr_metres |>
    select(`External ID`, `Planned by`, PB, Bau_Planung, Status,
           `FeederDrop Level`, trasse_length_m, length_without_permission_m),
  filename_summary = "6-6_built_no_lr_metres_summary.csv",
  filename_raw     = "6-6_built_no_lr_metres_raw.csv"
)
```
-->

## Kapitel 6: LR im Zeitverlauf

Entwicklung der Infopoints je Status über die Zeit (wöchentlich), basierend
auf der Zusammenfassung in `LR-Statusentwicklung_piha_neu.xlsx`
(Tabellenblatt `Statusentwicklung`). Die Zahlen sind bereits um on-hold-
Projekte bereinigt (siehe Titel des Tabellenblatts).

```{r lr-status-history-load}
lr_status_history_raw <- read_excel(
  lr_status_history_path,
  sheet     = "Statusentwicklung",
  skip      = 1,
  col_names = TRUE
)

# Standardize column names by position — confirmed order: Datum, abgelehnt,
# angesucht, erhalten, offen, storniert, no response.
names(lr_status_history_raw)[1:7] <- c(
  "kw", "Abgelehnt", "Angesucht", "Erhalten", "Offen", "Storniert", "No_Response"
)

lr_status_history <- lr_status_history_raw |>
  filter(!is.na(kw) & kw != "") |>
  mutate(across(c(Abgelehnt, Angesucht, Erhalten, Offen, Storniert, No_Response),
                ~ suppressWarnings(as.numeric(.x)))) |>
  mutate(kw_order = row_number())

n_lr_weeks <- nrow(lr_status_history)
```

::: {.callout-note}
Datengrundlage: **`r n_lr_weeks` Kalenderwochen** aus `Statusentwicklung`
(`r lr_status_history$kw[1]` bis `r lr_status_history$kw[n_lr_weeks]`). Zahlen
beziehen sich bereits auf aktive (nicht on-hold) Projekte gesamt — keine
Aufschlüsselung nach einzelnem Projekt in dieser Quelle verfügbar.
:::

### 6.1 Entwicklung nach Status

```{r lr-status-history-chart, fig.width=14, fig.height=7, out.width='100%'}
lr_status_long <- lr_status_history |>
  pivot_longer(
    cols      = c(Abgelehnt, Angesucht, Erhalten, Offen, Storniert, No_Response),
    names_to  = "Status",
    values_to = "Anzahl"
  ) |>
  mutate(
    Status = factor(Status,
      levels = c("Abgelehnt", "Angesucht", "Erhalten", "Offen", "Storniert", "No_Response"),
      labels = c("Abgelehnt", "Angesucht", "Erhalten", "Offen", "Storniert", "No Response")
    ),
    kw = factor(kw, levels = lr_status_history$kw)
  )

status_colors <- c(
  "Abgelehnt"   = "#c0392b",
  "Angesucht"   = "#e67e22",
  "Erhalten"    = "#18bc9c",
  "Offen"       = "#3498db",
  "Storniert"   = "#7f8c8d",
  "No Response" = "#8e44ad"
)

lr_status_gg <- ggplot(
    lr_status_long,
    aes(x = kw, y = Anzahl, color = Status, group = Status,
        text = paste0(Status, ", ", kw, ": ", Anzahl))
  ) +
  geom_line(linewidth = 1) +
  geom_point(size = 1.8) +
  scale_color_manual(values = status_colors) +
  labs(
    title = "LR-Status im Zeitverlauf",
    x     = "Kalenderwoche",
    y     = "Anzahl der LR",
    color = "Status"
  ) +
  theme_minimal(base_size = 12) +
  theme(
    plot.title      = element_text(face = "bold", color = "#2c3e50"),
    axis.text.x     = element_text(angle = 45, hjust = 1, size = 9),
    panel.grid.minor = element_blank(),
    legend.position = "bottom"
  )

ggplotly(lr_status_gg, tooltip = "text") |>
  layout(legend = list(orientation = "h", y = -0.25))
```

---

### 6.2 Rohdaten

```{r lr-status-history-table}
lr_status_history_display <- lr_status_history |>
  select(kw, Abgelehnt, Angesucht, Erhalten, Offen, Storniert, No_Response)

rt(lr_status_history_display, title = "LR-Statusentwicklung je Kalenderwoche")
```

```{r dl-lr-status-history}
download_btn(
  summary_df       = lr_status_history_display,
  raw_df           = lr_status_history_display,
  filename_summary = "6-1_lr_statusentwicklung_summary.csv",
  filename_raw     = "6-1_lr_statusentwicklung_raw.csv"
)
```

---

## Kapitel 7: Projektseiten

Projekt auswählen, um die wichtigsten Kennzahlen ausschließlich für dieses
Projekt zu sehen: Status-Verteilung, FeederDrop Level, Built-Status und die
Zeitkomponente (applied for / open).

```{r project-pages-prep}
# -------------------------------------------------------------------------
# All five metric views collapsed into tidy long-format tables, one row per
# (Planned by, category, count). The ojs side only filters by project and
# renders — no aggregation logic lives in JS.
#
# Alongside each, a matching *_detail table keeps the individual infopoint
# rows (not just counts) so a per-row download button can export exactly
# the infopoints behind that number.
# -------------------------------------------------------------------------
# ── helper: add baulos_name to any detail table ───────────────────────────
# Left join so infopoints without a Baulos match keep all their rows (baulos_name = NA)
add_baulos <- function(df) {
  df |> left_join(baulos_lookup |> select(`External ID`, baulos_name),
                  by = "External ID")
}

detail_cols <- c("External ID", "Planned by", "Status", "FeederDrop Level", "built", "HP behind")

pp_status <- infopoints |>
  na_label("Status") |>
  count(`Planned by`, Status, name = "n") |>
  rename(category = Status)

pp_status_detail <- infopoints |>
  na_label("Status") |>
  select(all_of(detail_cols)) |>
  mutate(category = Status) |>
  add_baulos()

pp_feederdrop <- infopoints |>
  mutate(`FeederDrop Level` = if_else(
    is.na(`FeederDrop Level`) | str_trim(`FeederDrop Level`) == "",
    "NA / leer", `FeederDrop Level`
  )) |>
  count(`Planned by`, `FeederDrop Level`, name = "n") |>
  rename(category = `FeederDrop Level`)

pp_feederdrop_detail <- infopoints |>
  mutate(`FeederDrop Level` = if_else(
    is.na(`FeederDrop Level`) | str_trim(`FeederDrop Level`) == "",
    "NA / leer", `FeederDrop Level`
  )) |>
  select(all_of(detail_cols)) |>
  mutate(category = `FeederDrop Level`) |>
  add_baulos()

pp_built <- infopoints |>
  mutate(built = if_else(is.na(built) | built == "", "NA / leer", built)) |>
  count(`Planned by`, built, name = "n") |>
  rename(category = built)

pp_built_detail <- infopoints |>
  mutate(built = if_else(is.na(built) | built == "", "NA / leer", built)) |>
  select(all_of(detail_cols)) |>
  mutate(category = built) |>
  add_baulos()

pp_applied_for <- applied_for |>
  mutate(
    bucket = case_when(
      missing_date         ~ "Kein Datum",
      weeks_open <  4       ~ "< 4 Wochen",
      weeks_open <  8       ~ "4–8 Wochen",
      weeks_open < 12       ~ "8–12 Wochen",
      TRUE                  ~ "> 12 Wochen"
    )
  ) |>
  count(`Planned by`, bucket, name = "n") |>
  rename(category = bucket)

pp_applied_for_detail <- applied_for |>
  mutate(
    category = case_when(
      missing_date         ~ "Kein Datum",
      weeks_open <  4       ~ "< 4 Wochen",
      weeks_open <  8       ~ "4–8 Wochen",
      weeks_open < 12       ~ "8–12 Wochen",
      TRUE                  ~ "> 12 Wochen"
    )
  ) |>
  select(`External ID`, `Planned by`, Status, `Requested on`, weeks_open, category) |>
  add_baulos()

pp_open <- open_ip |>
  mutate(
    bucket = case_when(
      missing_date         ~ "Kein Datum",
      weeks_open <  4       ~ "< 4 Wochen",
      weeks_open <  8       ~ "4–8 Wochen",
      weeks_open < 12       ~ "8–12 Wochen",
      TRUE                  ~ "> 12 Wochen"
    )
  ) |>
  count(`Planned by`, bucket, name = "n") |>
  rename(category = bucket)

pp_open_detail <- open_ip |>
  mutate(
    category = case_when(
      missing_date         ~ "Kein Datum",
      weeks_open <  4       ~ "< 4 Wochen",
      weeks_open <  8       ~ "4–8 Wochen",
      weeks_open < 12       ~ "8–12 Wochen",
      TRUE                  ~ "> 12 Wochen"
    )
  ) |>
  select(`External ID`, `Planned by`, Status, `Creation time`, weeks_open, category) |>
  add_baulos()

# Same filter logic as the Executive Summary's "Feeder gebaut ohne LR" KPI,
# broken down per project. One row per project — count only, no categories.
pp_feeder_built_no_lr <- infopoints |>
  filter(`FeederDrop Level` == "Feeder Level" & (is.na(Status) | Status != "receive") & built == "Yes") |>
  count(`Planned by`, name = "n")

pp_feeder_built_no_lr_detail <- infopoints |>
  filter(`FeederDrop Level` == "Feeder Level" & (is.na(Status) | Status != "receive") & built == "Yes") |>
  select(all_of(detail_cols)) |>
  mutate(category = "Feeder gebaut ohne LR") |>
  add_baulos()

# HP behind missing: NA, empty, or literal "0"
pp_hp_missing <- infopoints |>
  na_label("Status") |>
  filter(is.na(`HP behind`) | str_trim(`HP behind`) == "" | str_trim(`HP behind`) == "0") |>
  count(`Planned by`, Status, name = "n") |>
  rename(category = Status)

pp_hp_missing_detail <- infopoints |>
  na_label("Status") |>
  filter(is.na(`HP behind`) | str_trim(`HP behind`) == "" | str_trim(`HP behind`) == "0") |>
  select(all_of(detail_cols)) |>
  mutate(category = Status) |>
  add_baulos()

pp_projects <- infopoints |>
  distinct(`Planned by`) |>
  filter(!is.na(`Planned by`)) |>
  arrange(`Planned by`) |>
  pull(`Planned by`)

# Info box: one row per project with PCM, Bau_Planung, ende_bau_passiv_plan
pp_info <- infopoints |>
  distinct(`Planned by`, PCM, Bau_Planung, ende_bau_passiv_plan) |>
  filter(!is.na(`Planned by`))

# FttX Locations summary per project:
# Rows: fixed Scoping categories (In Scope, Outside Build Scope, Non Connectable, NA/leer)
# Columns per row: Scoping, n (count of addresses), sum_tu (sum of Planned TU)
# baulos_name included for Baulos filter in JS
pp_fttx <- fttx |>
  group_by(`Planned by`, Scoping, baulos_name) |>
  summarise(
    n      = n(),
    sum_tu = sum(`Planned TU`, na.rm = TRUE),
    .groups = "drop"
  )
```

```{r project-pages-json}
#| echo: false
#| results: asis
ch7_data <- list(
  exportDate          = infopoints_export_date,
  projects            = pp_projects,
  info                = pp_info,
  baulos_by_project   = pp_baulos_by_project,
  pcm_list            = pp_info |> distinct(PCM, `Planned by`) |> filter(!is.na(PCM)) |> arrange(PCM),
  status              = pp_status,
  status_detail       = pp_status_detail,
  feederdrop          = pp_feederdrop,
  feederdrop_detail   = pp_feederdrop_detail,
  built               = pp_built,
  built_detail        = pp_built_detail,
  applied_for         = pp_applied_for,
  applied_for_detail  = pp_applied_for_detail,
  open                = pp_open,
  open_detail         = pp_open_detail,
  feeder_no_lr        = pp_feeder_built_no_lr,
  feeder_no_lr_detail = pp_feeder_built_no_lr_detail,
  hp_missing          = pp_hp_missing,
  hp_missing_detail   = pp_hp_missing_detail,
  fttx                = pp_fttx,
  fttx_scoping_levels = SCOPING_LEVELS
)
json_str <- jsonlite::toJSON(ch7_data, auto_unbox = TRUE, na = "null")
cat(sprintf('<script id="ch7-data" type="application/json">\n%s\n</script>', json_str))
```


```{=html}
<style>
.ch7-sel-label{font-size:.78em;font-weight:700;color:#2c3e50;text-transform:uppercase;letter-spacing:.06em;margin-bottom:5px;display:block}
.ch7-count{font-size:.78em;color:#888;margin-top:3px}
.ch7-filters-row{display:grid;grid-template-columns:1fr 1fr 1fr;gap:20px;margin-bottom:16px;align-items:start}
@media(max-width:900px){.ch7-filters-row{grid-template-columns:1fr}}
.ch7-filter-col{display:flex;flex-direction:column;gap:5px}
.ch7-proj-list{background:white;border:1px solid #dee2e6;border-radius:5px;max-height:200px;overflow-y:auto;margin-top:2px}
.ch7-proj-item{padding:6px 13px;cursor:pointer;border-bottom:1px solid #f2f2f2;font-size:.88em;transition:background .1s;user-select:none}
.ch7-proj-item:last-child{border-bottom:none}
.ch7-proj-item:hover{background:#f5f7f9}
.ch7-proj-item.sel{background:#eef3f8;font-weight:600;color:#2c3e50}
.ch7-tags{display:flex;flex-wrap:wrap;gap:6px;margin-bottom:14px}
.ch7-tag{background:#2c3e50;color:white;border-radius:20px;padding:3px 11px 3px 10px;font-size:.78em;display:flex;align-items:center;gap:5px}
.ch7-tag button{background:none;border:none;color:rgba(255,255,255,.65);cursor:pointer;font-size:1.1em;line-height:1;padding:0}
.ch7-tag button:hover{color:white}
.ch7-search{width:100%;padding:7px 11px;border:1px solid #dee2e6;border-radius:5px;font-size:.88em;outline:none;transition:border-color .15s;box-sizing:border-box}
.ch7-search:focus{border-color:#2c3e50}
.ch7-filter-select{width:100%;padding:7px 11px;border:1px solid #dee2e6;border-radius:5px;font-size:.88em;outline:none;background:white;color:#2c3e50;transition:border-color .15s;box-sizing:border-box}
.ch7-filter-select:focus{border-color:#2c3e50}
.ch7-filter-select:disabled{background:#f4f6f8;color:#aaa;cursor:not-allowed}
.ch7-clear-btn{align-self:flex-start;margin-top:2px;background:none;border:1px solid #dee2e6;border-radius:5px;padding:5px 10px;font-size:.82em;cursor:pointer;color:#666;transition:background .1s;display:none}
.ch7-clear-btn:hover{background:#f0f0f0}
.ch7-fd-list{background:white;border:1px solid #dee2e6;border-radius:5px;padding:6px 4px;margin-top:2px}
.ch7-fd-item{display:flex;align-items:center;gap:8px;padding:5px 10px;font-size:.88em;cursor:pointer;border-radius:4px;transition:background .1s}
.ch7-fd-item:hover{background:#f5f7f9}
.ch7-fd-item input{cursor:pointer;accent-color:#2c3e50}
.ch7-banner{background:#eef4fb;border:1px solid #b8d4ea;border-radius:5px;padding:9px 14px;margin-bottom:16px;font-size:.84em;color:#2c3e50;display:none}
.ch7-grid{display:grid;grid-template-columns:repeat(auto-fit,minmax(340px,1fr));gap:18px;align-items:stretch}
.ch7-card{background:white;border-radius:6px;border:1px solid #dee2e6;box-shadow:0 1px 3px rgba(0,0,0,.06);overflow:hidden;display:flex;flex-direction:column}
.ch7-card-hdr{background:#2c3e50;color:white;padding:10px 15px;font-weight:600;font-size:.9em;display:flex;align-items:center;justify-content:space-between}
.ch7-card-dl{background:rgba(255,255,255,.15);border:1px solid rgba(255,255,255,.3);border-radius:4px;color:white;cursor:pointer;font-size:.8em;padding:3px 8px;transition:background .15s;white-space:nowrap}
.ch7-card-dl:hover{background:rgba(255,255,255,.28)}
.ch7-tbl{width:100%;border-collapse:collapse;font-size:.88em;flex:1;display:flex;flex-direction:column}
.ch7-tbl thead,.ch7-tbl tbody,.ch7-tbl tfoot{display:block;width:100%}
.ch7-tbl thead tr,.ch7-tbl tbody tr,.ch7-tbl tfoot tr{display:table;width:100%;table-layout:fixed}
.ch7-tbl tbody{flex:1}
.ch7-tbl tfoot{margin-top:auto}
.ch7-tbl thead tr{background:#f2f4f6;border-bottom:2px solid #dee2e6}
.ch7-tbl thead th{padding:6px 11px;font-size:.76em;font-weight:700;color:#2c3e50;text-transform:uppercase;letter-spacing:.05em;text-align:left}
.ch7-tbl thead th.r{text-align:right}
.ch7-tbl tbody tr{border-bottom:1px solid #f0f0f0;transition:background .1s}
.ch7-tbl tbody tr:hover{background:#f8f9fa}
.ch7-tbl tbody tr.na-red{background:#fde8e8}
.ch7-tbl tbody tr.na-red td{color:#c0392b;font-weight:600}
.ch7-tbl tbody tr.na-red td:first-child{border-left:3px solid #c0392b;padding-left:8px}
.ch7-tbl tbody tr.na-grey td{color:#bbb}
.ch7-tbl td{padding:7px 11px}
.ch7-tbl td.r{text-align:right;font-variant-numeric:tabular-nums}
.ch7-tbl td.p{text-align:right;color:#888;font-size:.82em}
.ch7-tbl tfoot tr{background:#4a6580}
.ch7-card.fttx-card .ch7-tbl tfoot tr{background:#8a7560}
.ch7-tbl tfoot td{padding:7px 11px;color:white;font-weight:700;font-size:.86em}
.ch7-tbl tfoot td.r{text-align:right}
/* Pin column widths so tfoot aligns with thead/tbody under flex layout */
.ch7-tbl thead th:first-child,.ch7-tbl tbody td:first-child,.ch7-tbl tfoot td:first-child{width:50%}
.ch7-tbl thead th:nth-child(2),.ch7-tbl tbody td:nth-child(2),.ch7-tbl tfoot td:nth-child(2){width:22%}
.ch7-tbl thead th:nth-child(3),.ch7-tbl tbody td:nth-child(3),.ch7-tbl tfoot td:nth-child(3){width:16%}
.ch7-tbl thead th:nth-child(4),.ch7-tbl tbody td:nth-child(4),.ch7-tbl tfoot td:nth-child(4){width:12%}
.ch7-dl{background:none;border:none;cursor:pointer;font-size:1em;color:#aab;padding:2px 5px;border-radius:3px;line-height:1;transition:color .12s,background .12s}
.ch7-dl:hover{color:#2c3e50;background:#e8ecef}
.ch7-empty{padding:14px 15px;color:#888;font-style:italic;font-size:.88em}
.ch7-await{padding:24px 0;color:#aaa;font-size:.92em}
.ch7-info-card{background:white;border-radius:6px;border:1px solid #dee2e6;box-shadow:0 1px 3px rgba(0,0,0,.06);overflow:hidden;margin-bottom:18px}
.ch7-info-tbl{width:100%;border-collapse:collapse;font-size:.88em}
.ch7-info-tbl tr{border-bottom:1px solid #f0f0f0}
.ch7-info-tbl tr:last-child{border-bottom:none}
.ch7-info-tbl td{padding:8px 14px}
.ch7-info-tbl td:first-child{font-weight:600;color:#2c3e50;width:180px;background:#f8f9fa}
.ch7-info-multi{font-size:.82em;color:#888;font-style:italic;padding:10px 14px}
.ch7-card-hdr.fttx{background:#6b5b45}
</style>

<div id="ch7">
  <div class="ch7-filters-row">

    <!-- Col 1: Project search -->
    <div class="ch7-filter-col">
      <label class="ch7-sel-label">Projekt suchen</label>
      <input class="ch7-search" id="ch7s" type="text" placeholder="Projekt suchen…">
      <div class="ch7-count" id="ch7c"></div>
      <div class="ch7-proj-list" id="ch7l"></div>
      <div style="font-size:.78em;color:#999;margin-top:3px">Klicken zum Auswählen</div>
    </div>

    <!-- Col 2: Baulos + FeederDrop stacked -->
    <div class="ch7-filter-col">
      <label class="ch7-sel-label">Baulos</label>
      <select class="ch7-filter-select" id="ch7bl" disabled>
        <option value="">— kein Baulos ausgewählt —</option>
      </select>
      <button class="ch7-clear-btn" id="ch7blc" onclick="ch7ClearBaulos()">✕ Baulos zurücksetzen</button>

      <label class="ch7-sel-label" style="margin-top:14px">FeederDrop Level</label>
      <div class="ch7-fd-list">
        <label class="ch7-fd-item"><input type="checkbox" id="ch7fd0" value="Drop Level"> Drop Level</label>
        <label class="ch7-fd-item"><input type="checkbox" id="ch7fd1" value="Feeder Level"> Feeder Level</label>
        <label class="ch7-fd-item"><input type="checkbox" id="ch7fd2" value="NA / leer"> NA / leer</label>
      </div>
      <button class="ch7-clear-btn" id="ch7fdclear" onclick="ch7ClearFD()">✕ FeederDrop zurücksetzen</button>
    </div>

    <!-- Col 3: PCM -->
    <div class="ch7-filter-col">
      <label class="ch7-sel-label">PCM</label>
      <input class="ch7-search" id="ch7pcms" type="text" placeholder="PCM suchen…">
      <div class="ch7-count" id="ch7pcmc"></div>
      <div class="ch7-proj-list" id="ch7pcml"></div>
      <button class="ch7-clear-btn" id="ch7pcmclear" onclick="ch7ClearPCM()">✕ PCM zurücksetzen</button>
    </div>

  </div>

  <div class="ch7-tags" id="ch7t"></div>
  <div class="ch7-banner" id="ch7b"></div>
  <div class="ch7-await" id="ch7w">Bitte mindestens ein Projekt oben auswählen.</div>
  <div id="ch7-info-wrap" style="display:none"></div>
  <div class="ch7-grid" id="ch7g" style="display:none"></div>
</div>

<script>
(function () {
  const raw  = JSON.parse(document.getElementById("ch7-data").textContent);
  const DATA = {
    exportDate:         raw.exportDate || "",
    projects:           raw.projects   || [],
    info:               raw.info       || [],
    baulos_by_project:  raw.baulos_by_project || [],
    pcm_list:           raw.pcm_list   || [],
    status:             raw.status     || [],
    status_detail:      raw.status_detail || [],
    feederdrop:         raw.feederdrop || [],
    feederdrop_detail:  raw.feederdrop_detail || [],
    built:              raw.built      || [],
    built_detail:       raw.built_detail || [],
    applied_for:        raw.applied_for || [],
    applied_for_detail: raw.applied_for_detail || [],
    open:               raw.open       || [],
    open_detail:        raw.open_detail || [],
    feeder_no_lr:       raw.feeder_no_lr || [],
    feeder_no_lr_detail:raw.feeder_no_lr_detail || [],
    hp_missing:         raw.hp_missing || [],
    hp_missing_detail:  raw.hp_missing_detail || [],
    fttx:               raw.fttx || [],
    fttx_scoping_levels: raw.fttx_scoping_levels || ["In Scope","Outside Build Scope","Non Connectable","NA / leer"]
  };

  let selected  = [];
  let selBaulos = "";
  let selPCM    = "";
  let selFD     = [];  // selected FeederDrop levels ([] = show all)

  /* ── FeederDrop filter ───────────────────────────────────────────────── */
  const FD_IDS = ["ch7fd0","ch7fd1","ch7fd2"];
  FD_IDS.forEach(id => {
    document.getElementById(id).addEventListener("change", () => {
      selFD = FD_IDS.map(i => document.getElementById(i)).filter(cb => cb.checked).map(cb => cb.value);
      document.getElementById("ch7fdclear").style.display = selFD.length ? "inline-block" : "none";
      renderCards();
    });
  });
  window.ch7ClearFD = () => {
    FD_IDS.forEach(id => { document.getElementById(id).checked = false; });
    selFD = [];
    document.getElementById("ch7fdclear").style.display = "none";
    renderCards();
  };

  /* ── PCM list ────────────────────────────────────────────────────────── */
  function buildPCMList(filter) {
    filter = (filter || "").toLowerCase();
    const allPCMs = [...new Set(DATA.pcm_list.map(r => r.PCM))].sort();
    const shown   = filter ? allPCMs.filter(p => p.toLowerCase().includes(filter)) : allPCMs;
    document.getElementById("ch7pcmc").textContent = shown.length + " von " + allPCMs.length + " PCMs";
    const el = document.getElementById("ch7pcml");
    el.innerHTML = "";
    shown.forEach(pcm => {
      const d = document.createElement("div");
      d.className = "ch7-proj-item" + (selPCM === pcm ? " sel" : "");
      d.textContent = pcm;
      d.onclick = () => {
        selPCM = selPCM === pcm ? "" : pcm;
        if (selPCM) {
          const pp = DATA.pcm_list.filter(r => r.PCM === selPCM).map(r => r["Planned by"]);
          selected = selected.filter(p => pp.includes(p));
          selBaulos = "";
        }
        document.getElementById("ch7pcmclear").style.display = selPCM ? "inline-block" : "none";
        buildPCMList(document.getElementById("ch7pcms").value);
        buildList(document.getElementById("ch7s").value);
        buildBaulosList(); renderTags(); renderCards();
      };
      el.appendChild(d);
    });
  }
  document.getElementById("ch7pcms").addEventListener("input", e => buildPCMList(e.target.value));
  window.ch7ClearPCM = () => {
    selPCM = "";
    document.getElementById("ch7pcms").value = "";
    document.getElementById("ch7pcmclear").style.display = "none";
    buildPCMList(); buildList(document.getElementById("ch7s").value);
  };

  /* ── Project list ────────────────────────────────────────────────────── */
  function buildList(filter) {
    filter = (filter || "").toLowerCase();
    const pp = selPCM ? new Set(DATA.pcm_list.filter(r => r.PCM === selPCM).map(r => r["Planned by"])) : null;
    const all = pp ? DATA.projects.filter(p => pp.has(p)) : DATA.projects;
    const shown = filter ? all.filter(p => p.toLowerCase().includes(filter)) : all;
    document.getElementById("ch7c").textContent = shown.length + " von " + all.length + " Projekten";
    const el = document.getElementById("ch7l"); el.innerHTML = "";
    shown.forEach(p => {
      const d = document.createElement("div");
      d.className = "ch7-proj-item" + (selected.includes(p) ? " sel" : "");
      d.textContent = p;
      d.onclick = () => {
        selected = selected.includes(p) ? selected.filter(x => x !== p) : [...selected, p];
        selBaulos = "";
        buildList(document.getElementById("ch7s").value);
        buildBaulosList(); renderTags(); renderCards();
      };
      el.appendChild(d);
    });
  }
  document.getElementById("ch7s").addEventListener("input", e => buildList(e.target.value));

  /* ── Baulos dropdown ─────────────────────────────────────────────────── */
  function buildBaulosList() {
    const sel = document.getElementById("ch7bl");
    const btn = document.getElementById("ch7blc");
    const names = selected.length === 1
      ? DATA.baulos_by_project.filter(r => r["Planned by"] === selected[0]).map(r => r.baulos_name).sort()
      : [];
    sel.innerHTML = '<option value="">— kein Baulos ausgewählt —</option>';
    if (!names.length) {
      sel.disabled = true;
      if (selected.length === 1) {
        const o = document.createElement("option"); o.disabled = true;
        o.textContent = "Keine Baulose für dieses Projekt"; sel.appendChild(o);
      }
    } else {
      sel.disabled = false;
      names.forEach(n => {
        const o = document.createElement("option"); o.value = n; o.textContent = n;
        if (n === selBaulos) o.selected = true; sel.appendChild(o);
      });
    }
    btn.style.display = selBaulos ? "inline-block" : "none";
  }
  document.getElementById("ch7bl").addEventListener("change", e => {
    selBaulos = e.target.value;
    document.getElementById("ch7blc").style.display = selBaulos ? "inline-block" : "none";
    renderCards();
  });
  window.ch7ClearBaulos = () => {
    selBaulos = ""; document.getElementById("ch7bl").value = "";
    document.getElementById("ch7blc").style.display = "none"; renderCards();
  };

  /* ── Tags ────────────────────────────────────────────────────────────── */
  function renderTags() {
    const w = document.getElementById("ch7t"); w.innerHTML = "";
    selected.forEach(p => {
      const t = document.createElement("div"); t.className = "ch7-tag";
      t.innerHTML = p + ' <button title="Entfernen">\xd7</button>';
      t.querySelector("button").onclick = () => {
        selected = selected.filter(x => x !== p); selBaulos = "";
        buildList(document.getElementById("ch7s").value);
        buildBaulosList(); renderTags(); renderCards();
      };
      w.appendChild(t);
    });
  }

  /* ── CSV helpers ─────────────────────────────────────────────────────── */
  function dlCSV(rows, filename) {
    if (!rows || !rows.length) return;
    const cols = Object.keys(rows[0]);
    const esc = v => { const s = v == null ? "" : String(v); return /[";,\n]/.test(s) ? '"'+s.replace(/"/g,'""')+'"' : s; };
    const csv = [cols.join(";"), ...rows.map(r => cols.map(c => esc(r[c])).join(";"))].join("\r\n");
    const url = URL.createObjectURL(new Blob(["\uFEFF"+csv],{type:"text/csv;charset=utf-8;"}));
    Object.assign(document.createElement("a"),{href:url,download:filename}).click();
    URL.revokeObjectURL(url);
  }
  function safe(s) { return String(s).replace(/[^a-zA-Z0-9\u00C0-\u017E_-]+/g,"_").slice(0,50); }
  function fileSuffix() {
    const safeP  = selected.length===1 ? safe(selected[0]) : selected.length+"Projekte";
    const safeBl = selBaulos ? "_"+safe(selBaulos) : "";
    const safeFD = selFD.length ? "_FD-"+selFD.map(safe).join("+") : "";
    return safeP + safeBl + safeFD + "_" + DATA.exportDate;
  }

  /* ── Aggregation ─────────────────────────────────────────────────────── */
  // Apply FeederDrop filter to detail rows
  function applyFD(rows) {
    return selFD.length ? rows.filter(r => selFD.includes(r["FeederDrop Level"])) : rows;
  }

  // Returns [{cat, nTotal, nBaulos}]
  // nTotal = full project count (optionally FD-filtered), always the denominator
  // nBaulos = Baulos-filtered count (null when no Baulos selected)
  function sumCats(aggArr, detailArr, catField) {
    let mTot = new Map();
    if (selFD.length) {
      // Re-count from detail when FD filter active
      applyFD(detailArr.filter(r => selected.includes(r["Planned by"]))).forEach(r => {
        const k = r.category || "";
        mTot.set(k, (mTot.get(k) || 0) + 1);
      });
    } else {
      aggArr.filter(r => selected.includes(r["Planned by"])).forEach(r => {
        const k = r[catField] || r.category || "";
        mTot.set(k, (mTot.get(k) || 0) + (r.n || 0));
      });
    }

    let mBl = null;
    if (selBaulos) {
      mBl = new Map();
      applyFD(detailArr.filter(r => selected.includes(r["Planned by"]) && r.baulos_name === selBaulos))
        .forEach(r => { const k = r.category || ""; mBl.set(k, (mBl.get(k) || 0) + 1); });
    }

    return [...mTot.entries()].map(([cat, nTotal]) => ({
      cat, nTotal, nBaulos: mBl !== null ? (mBl.get(cat) || 0) : null
    })).sort((a,b) => b.nTotal - a.nTotal);
  }



  /* ── Table builder ───────────────────────────────────────────────────── */
  const ALL_FD = ["Drop Level","Feeder Level","NA / leer"];

  function buildTable(aggRows, detailArr, colLabel, prefix, order) {
    // For ordered tables, always show all expected rows with 0 if missing
    if (order) {
      const m = new Map(aggRows.map(r => [r.cat, r]));
      const hasBl = selBaulos ? true : false;
      aggRows = order.map(o => m.get(o) || {cat:o, nTotal:0, nBaulos: hasBl ? 0 : null});
    }
    // FeederDrop card: always show all three values including NA/leer
    if (colLabel === "Level") {
      const m = new Map(aggRows.map(r => [r.cat, r]));
      const hasBl = selBaulos ? true : false;
      aggRows = ALL_FD.map(s => m.get(s) || {cat:s, nTotal:0, nBaulos: hasBl ? 0 : null});
    }

    if (!aggRows.length) {
      const p = document.createElement("p"); p.className="ch7-empty"; p.textContent="Keine Daten."; return p;
    }

    const hasBaulos  = aggRows[0].nBaulos !== null;
    const totalTotal = aggRows.reduce((s,r) => s+r.nTotal, 0);
    const totalBl    = hasBaulos ? aggRows.reduce((s,r) => s+(r.nBaulos||0), 0) : null;
    const anzahlHead = hasBaulos ? "Baulos\u00a0/\u00a0Total" : "Anzahl";
    const totalFoot  = hasBaulos
      ? (totalBl + "\u00a0/\u00a0" + totalTotal.toLocaleString("de"))
      : totalTotal.toLocaleString("de");

    const sorted = order ? aggRows : [
      ...aggRows.filter(r => r.cat === "NA / leer"),
      ...aggRows.filter(r => r.cat !== "NA / leer")
    ];

    const tbl = document.createElement("table"); tbl.className="ch7-tbl";
    tbl.innerHTML =
      "<thead><tr><th>"+colLabel+"</th><th class='r'>"+anzahlHead+"</th><th class='r p'>%</th><th></th></tr></thead>" +
      "<tfoot><tr><td>Total</td><td class='r'>"+totalFoot+"</td><td class='r'>100%</td><td></td></tr></tfoot>";

    const tb = document.createElement("tbody");
    sorted.forEach(row => {
      const isNA   = row.cat === "NA / leer";
      const isZero = row.nTotal === 0 && (!hasBaulos || (row.nBaulos||0) === 0);
      const pct = totalTotal > 0
        ? (hasBaulos
            ? (row.nTotal > 0 ? (100*(row.nBaulos||0)/row.nTotal).toFixed(1)+"%" : "\u2014")
            : (100*row.nTotal/totalTotal).toFixed(1)+"%")
        : "\u2014";
      const nBl = row.nBaulos !== null ? (row.nBaulos || 0) : null;
      const anzahl = hasBaulos
        ? (nBl + "\u00a0/\u00a0" + row.nTotal.toLocaleString("de"))
        : row.nTotal.toLocaleString("de");

      const tr = document.createElement("tr");
      // NA/leer: grey if 0, red if > 0
      if (isNA && isZero)     tr.className = "na-grey";
      else if (isNA)          tr.className = "na-red";

      tr.innerHTML = "<td>"+row.cat+"</td><td class='r'>"+anzahl+
        "</td><td class='p'>"+pct+"</td><td style='text-align:center;width:34px;'>"+
        "<button class='ch7-dl' title='Rohdaten herunterladen'>\u2b07</button></td>";
      tr.querySelector(".ch7-dl").onclick = () => {
        // Filter detail rows for this category + active filters
        const rows = applyFD(detailArr.filter(r =>
          selected.includes(r["Planned by"]) && r.category === cat &&
          (!selBaulos || r.baulos_name === selBaulos)
        )).map(r => { const o = Object.assign({},r); delete o.category; delete o.baulos_name; return o; });
        dlCSV(rows, prefix+"_"+safe(row.cat)+"_"+fileSuffix()+".csv");
      };
      tb.appendChild(tr);
    });
    tbl.insertBefore(tb, tbl.querySelector("tfoot"));
    return tbl;
  }

  /* ── Card definitions ────────────────────────────────────────────────── */
  const WAIT = ["< 4 Wochen","4\u20138 Wochen","8\u201312 Wochen","> 12 Wochen","Kein Datum"];
  const ALL_STATUSES = ["open","applied for","receive","rejected","no response","NA / leer"];

  const CARDS = [
    { title:"Status", col:"Status", prefix:"status",
      agg:() => {
        const found = sumCats(DATA.status, DATA.status_detail, "category");
        const m = new Map(found.map(r=>[r.cat,r]));
        const hasBl = selBaulos;
        return ALL_STATUSES.map(s => m.get(s) || {cat:s, nTotal:0, nBaulos: hasBl ? 0 : null});
      }, detail:DATA.status_detail, order:null },
    { title:"FeederDrop Level", col:"Level", prefix:"feederdrop",
      agg:()=>sumCats(DATA.feederdrop, DATA.feederdrop_detail, "category"),
      detail:DATA.feederdrop_detail, order:null },
    { title:"Built (gebaut ja/nein)", col:"Built", prefix:"built",
      agg:()=>sumCats(DATA.built, DATA.built_detail, "category"),
      detail:DATA.built_detail, order:null },
    { title:"Feeder gebaut ohne LR", col:"Kennzahl", prefix:"feeder_gebaut_ohne_lr",
      agg:()=>{
        let nTotal, nBaulos;
        if (selFD.length) {
          const fd = applyFD(DATA.feeder_no_lr_detail.filter(r => selected.includes(r["Planned by"])));
          nTotal = fd.length;
          nBaulos = selBaulos ? applyFD(DATA.feeder_no_lr_detail.filter(r =>
            selected.includes(r["Planned by"]) && r.baulos_name === selBaulos)).length : null;
        } else {
          nTotal = DATA.feeder_no_lr.filter(r=>selected.includes(r["Planned by"])).reduce((s,r)=>s+(r.n||0),0);
          nBaulos = selBaulos
            ? DATA.feeder_no_lr_detail.filter(r=>selected.includes(r["Planned by"]) && r.baulos_name===selBaulos).length
            : null;
        }
        return [{cat:"Feeder gebaut ohne LR", nTotal, nBaulos}];
      }, detail:DATA.feeder_no_lr_detail, order:null },
    { title:"Applied for \u2014 Wartezeit", col:"Wartezeit", prefix:"applied_for",
      agg:()=>sumCats(DATA.applied_for, DATA.applied_for_detail, "category"),
      detail:DATA.applied_for_detail, order:WAIT },
    { title:"Open \u2014 Wartezeit", col:"Wartezeit", prefix:"open",
      agg:()=>sumCats(DATA.open, DATA.open_detail, "category"),
      detail:DATA.open_detail, order:WAIT },
    { title:"HP behind fehlt", col:"Status", prefix:"hp_missing",
      agg:() => {
        const found = sumCats(DATA.hp_missing, DATA.hp_missing_detail, "category");
        const m = new Map(found.map(r=>[r.cat,r]));
        const hasBl = selBaulos ? true : false;
        return ALL_STATUSES.map(s => m.get(s) || {cat:s, nTotal:0, nBaulos: hasBl ? 0 : null});
      }, detail:DATA.hp_missing_detail, order:null },
    { title:"FttX Locations Scoping", col:null, prefix:"fttx",
      isFttx: true,
      agg:() => {
        const levels = DATA.fttx_scoping_levels;
        const mN  = new Map();
        const mTU = new Map();
        let rows = DATA.fttx.filter(r => selected.includes(r["Planned by"]));
        if (selBaulos) rows = rows.filter(r => r.baulos_name === selBaulos);
        rows.forEach(r => {
          const k = r.Scoping || "NA / leer";
          mN.set(k,  (mN.get(k)  || 0) + (r.n      || 0));
          mTU.set(k, (mTU.get(k) || 0) + (r.sum_tu || 0));
        });
        return levels.map(s => ({
          cat: s, n: mN.get(s) || 0, sum_tu: mTU.get(s) || 0
        }));
      }, detail:null, order:null }
  ];

  /* ── FttX table builder (Scoping | Anzahl | Sum TU, no %) ───────────── */
  function buildFttxTable(aggRows) {
    const totalN  = aggRows.reduce((s,r) => s + r.n,      0);
    const totalTU = aggRows.reduce((s,r) => s + r.sum_tu, 0);

    const sorted = [
      ...aggRows.filter(r => r.cat === "NA / leer"),
      ...aggRows.filter(r => r.cat !== "NA / leer")
    ];

    const tbl = document.createElement("table"); tbl.className="ch7-tbl";
    tbl.innerHTML =
      "<thead><tr><th>Scoping</th><th class='r'>Adressen</th><th class='r'>Sum TU</th></tr></thead>" +
      "<tfoot><tr><td>Total</td><td class='r'>"+totalN.toLocaleString("de")+
      "</td><td class='r'>"+Math.round(totalTU).toLocaleString("de")+"</td></tr></tfoot>";

    const tb = document.createElement("tbody");
    sorted.forEach(row => {
      const isNA   = row.cat === "NA / leer";
      const isZero = row.n === 0 && row.sum_tu === 0;
      const tr = document.createElement("tr");
      if (isNA && isZero) tr.className = "na-grey";
      else if (isNA)      tr.className = "na-red";
      tr.innerHTML = "<td>"+row.cat+"</td>" +
        "<td class='r'>"+row.n.toLocaleString("de")+"</td>" +
        "<td class='r'>"+Math.round(row.sum_tu).toLocaleString("de")+"</td>";
      tb.appendChild(tr);
    });
    tbl.insertBefore(tb, tbl.querySelector("tfoot"));
    return tbl;
  }

  /* ── Render ──────────────────────────────────────────────────────────── */
  function renderCards() {
    const grid = document.getElementById("ch7g");
    const wait = document.getElementById("ch7w");
    const bnr  = document.getElementById("ch7b");
    const iw   = document.getElementById("ch7-info-wrap");

    if (!selected.length) {
      grid.style.display="none"; wait.style.display="block";
      bnr.style.display="none"; iw.style.display="none"; return;
    }
    wait.style.display="none"; grid.style.display="grid";

    // Banner
    const parts = [];
    if (selBaulos) parts.push("Baulos: \u201e"+selBaulos+"\u201c");
    if (selFD.length) parts.push("FeederDrop: "+selFD.join(", "));
    bnr.style.display = parts.length ? "block" : "none";
    if (parts.length) bnr.textContent = "\u2139\ufe0f  Filter aktiv \u2014 "+parts.join(" | ")+(selBaulos?" \u2014 Anzahl zeigt Baulos\u00a0/\u00a0Gesamt":"");

    // Info box
    iw.style.display = "block"; iw.innerHTML = "";
    const infoCard = document.createElement("div"); infoCard.className="ch7-card ch7-info-card";
    const infoHdr = document.createElement("div"); infoHdr.className="ch7-card-hdr";

    // Collect all detail rows for the selected project(s) for download
    // "Alle" = full project, no filters; "Gefiltert" = respects Baulos + FD
    const allProjectRows = () => {
      // Union all detail arrays, deduplicate by External ID, strip internal cols
      const seen = new Set();
      const out  = [];
      for (const arr of [DATA.status_detail, DATA.applied_for_detail, DATA.open_detail,
                         DATA.feeder_no_lr_detail, DATA.hp_missing_detail]) {
        arr.filter(r => selected.includes(r["Planned by"])).forEach(r => {
          if (!seen.has(r["External ID"])) {
            seen.add(r["External ID"]);
            const o = Object.assign({}, r);
            delete o.category; delete o.baulos_name;
            out.push(o);
          }
        });
      }
      return out;
    };
    const filteredProjectRows = () => {
      const seen = new Set();
      const out  = [];
      for (const arr of [DATA.status_detail, DATA.applied_for_detail, DATA.open_detail,
                         DATA.feeder_no_lr_detail, DATA.hp_missing_detail]) {
        applyFD(arr.filter(r =>
          selected.includes(r["Planned by"]) && (!selBaulos || r.baulos_name === selBaulos)
        )).forEach(r => {
          if (!seen.has(r["External ID"])) {
            seen.add(r["External ID"]);
            const o = Object.assign({}, r);
            delete o.category; delete o.baulos_name;
            out.push(o);
          }
        });
      }
      return out;
    };

    const btnWrap = document.createElement("div");
    btnWrap.style.cssText = "display:flex;gap:6px;align-items:center;";
    const btnAll = document.createElement("button"); btnAll.className="ch7-card-dl";
    btnAll.textContent = "\u2b07 Alle";
    btnAll.title = "Alle Infopoints dieses Projekts (ohne Filter)";
    btnAll.onclick = () => dlCSV(allProjectRows(), "infopoints_alle_"+fileSuffix().replace(/^[^_]+/,safe(selected[0]||"projekt"))+"_"+DATA.exportDate+".csv");
    const btnFil = document.createElement("button"); btnFil.className="ch7-card-dl";
    btnFil.textContent = "\u2b07 Gefiltert";
    btnFil.title = "Infopoints mit aktiven Filtern (Baulos / FeederDrop)";
    btnFil.onclick = () => dlCSV(filteredProjectRows(), "infopoints_gefiltert_"+fileSuffix()+".csv");

    infoHdr.innerHTML = "<span>Info</span>";
    btnWrap.appendChild(btnAll); btnWrap.appendChild(btnFil);
    infoHdr.appendChild(btnWrap);
    infoCard.appendChild(infoHdr);

    const pir = DATA.info.filter(r => selected.includes(r["Planned by"]));
    if (selected.length === 1 && pir.length > 0) {
      const r = pir[0];
      const tbl = document.createElement("table"); tbl.className="ch7-info-tbl";
      [["PCM", r.PCM||"\u2014"],
       ["Status (Bau/Planung)", r.Bau_Planung||"\u2014"],
       ["Ende Bau passiv/Plan", r.ende_bau_passiv_plan||"\u2014"]
      ].forEach(([lbl,val]) => {
        const tr = document.createElement("tr");
        tr.innerHTML = "<td>"+lbl+"</td><td>"+val+"</td>";
        tbl.appendChild(tr);
      });
      infoCard.appendChild(tbl);
    } else {
      const note = document.createElement("div"); note.className="ch7-info-multi";
      note.textContent = selected.length+" Projekte ausgewählt — Info wird nur für Einzelprojekte angezeigt.";
      infoCard.appendChild(note);
    }
    iw.appendChild(infoCard);

    // Metric cards
    grid.innerHTML = "";
    CARDS.forEach(def => {
    const card = document.createElement("div"); card.className = def.isFttx ? "ch7-card fttx-card" : "ch7-card";
    const hdr  = document.createElement("div");
      hdr.className = def.isFttx ? "ch7-card-hdr fttx" : "ch7-card-hdr";
      const titleSpan = document.createElement("span"); titleSpan.textContent = def.title;
      hdr.appendChild(titleSpan);

      // Download button — skip for FttX card (no detail rows)
      if (!def.isFttx) {
        const dlBtn = document.createElement("button"); dlBtn.className="ch7-card-dl";
        dlBtn.textContent = "\u2b07 Download";
        dlBtn.onclick = () => {
          const rows = applyFD(def.detail.filter(r =>
            selected.includes(r["Planned by"]) && (!selBaulos || r.baulos_name === selBaulos)
          )).map(r => { const o = Object.assign({},r); delete o.category; delete o.baulos_name; return o; });
          dlCSV(rows, def.prefix+"_alle_"+fileSuffix()+".csv");
        };
        hdr.appendChild(dlBtn);
      }

      card.appendChild(hdr);
      card.appendChild(def.isFttx
        ? buildFttxTable(def.agg())
        : buildTable(def.agg(), def.detail, def.col, def.prefix, def.order));
      grid.appendChild(card);
    });
  }

  /* ── Boot ────────────────────────────────────────────────────────────── */
  buildPCMList();
  buildList();
  buildBaulosList();
})();
</script>
```

::: {.callout-note}
Alle fünf Ansichten beziehen sich auf **`r n_total` aktive, nicht stornierte
Infopoints** (dieselbe Basis wie im restlichen Bericht). Bei Auswahl mehrerer
Projekte werden die Zahlen über alle ausgewählten Projekte aufsummiert.
"Applied for" und "Open" zeigen die Wartezeit-Verteilung nur für Infopoints
mit dem jeweiligen Status.
:::

---

## Informationen/Quellen

### Metadaten

```{r metadata-table}
tibble(
  Feld  = c("Version", "Erstellt am", "Infopoints-Datei", "Projektliste-Datei", "Datenquelle"),
  Wert  = c(version_number, as.character(today), infopoints_file, excel_file, base_path)
) |>
  reactable(
    sortable  = FALSE,
    bordered  = TRUE,
    striped   = TRUE,
    highlight = TRUE,
    theme = reactableTheme(
      headerStyle  = list(background = "#2c3e50", color = "white", fontWeight = "bold"),
      stripedColor = "#f8f9fa"
    )
  )
```

### Aktive Projekte gemäß Pias/PCM Liste (siehe Projektliste-Datei)

Projekte, die im Bericht berücksichtigt werden (ohne "on hold").

```{r active-projects-table}
project_list_full |>
  filter(`Bau/Planung` != "on hold") |>
  reactable(
    filterable      = TRUE,
    sortable        = TRUE,
    striped         = TRUE,
    highlight       = TRUE,
    bordered        = TRUE,
    defaultPageSize = 25,
    theme = reactableTheme(
      headerStyle  = list(background = "#2c3e50", color = "white", fontWeight = "bold"),
      stripedColor = "#f8f9fa"
    )
  )
```

### Projekte "On Hold"

```{r on-hold-projects-table}
project_list_full |>
  filter(`Bau/Planung` == "on hold") |>
  reactable(
    filterable      = TRUE,
    sortable        = TRUE,
    striped         = TRUE,
    highlight       = TRUE,
    bordered        = TRUE,
    defaultPageSize = 25,
    theme = reactableTheme(
      headerStyle  = list(background = "#95a5a6", color = "white", fontWeight = "bold"),
      stripedColor = "#f8f9fa"
    )
  )
```

:::
